【裁判字號】    95,金上訴,1
【裁判日期】    951214
【裁判案由】    洗錢防制法等
【裁判全文】
.臺灣高等法院高雄分院刑事判決         95年度金上訴字第1
號
上  訴  人  臺灣高雄地方法院檢察署檢察官
上  訴  人
即  被  告  Ｑ○○
選任辯護人  吳建勛律師
            周村來律師
            周元培律師
上  訴  人
即  被  告  Ｂ○○
                    號
選任辯護人  蘇勝嘉律師
            李慶榮律師
            孫守濂律師
上  訴  人
即  被  告  Ｆ○○
指定辯護人  李偉如律師
上  訴  人
即  被  告  午○○
選任辯護人  陳建誌律師
上  訴  人
即  被  告  Ｇ○○
            Ｏ○○
上列二人共同
選任辯護人  盧世欽律師
上  訴  人
即  被  告  天○○  男  民國○○年○○月○日生
                    身分證統一編號：Ｚ000000000號
                    籍設台北市○○區○○街1巷19號3樓
                    現住台北縣板橋市○○路○ 段608 巷20號
選任辯護人  洪士宏律師
            林易玫律師
上  訴  人
即  被  告  Ｍ○○  男  民國○○年○○月○日生
                    身分證統一編號：Ｚ000000000號
                    住台北縣新莊市○○街117巷17之4號5樓
            丁○○  男  民國○○年○月○○日生
                    身分證統一編號：Ｚ000000000號
                    籍設台北縣三重市○○街90號3樓
                    現住台北縣三重市○○○路○ 段21巷10號
            Ｊ○○  女  民國○○年○○月○○日生
                    身分證統一編號：Ｚ000000000號
                    籍設台中縣大里市○○○街15號3樓
                    現住台中市○○路164號25樓五室
被      告  Ｄ○○  男  民國○○年○○月○○日生
                    身分證統一編號：Ｚ000000000號
                    住桃園縣龜山鄉○○村○○路○段241巷1
                    弄20號6樓
上列四人共同
指定辯護人  李偉如律師
上列上訴人因被告洗錢防制法等案件，不服臺灣高雄地方法院94
年度訴字第2910號中華民國第一審判決（起訴案號：臺灣高雄地
方法院檢察署94年度偵字第9178號），提起上訴，本院判決如下
：
    主  文
原判決關於Ｑ○○、Ｂ○○、Ｆ○○、午○○、Ｊ○○、Ｇ○○
、Ｏ○○、丁○○、天○○、Ｍ○○、Ｄ○○部分均撤銷。
Ｑ○○共同常業詐欺，處有期徒刑陸年陸月，併科罰金銀元伍萬
元即新臺幣拾伍萬元，罰金如易服勞役，以新台幣貳仟元折算壹
日，並於刑之執行完畢後，令入勞動場所，強制工作貳年。扣案
如附表參至捌所示之物，均沒收。
Ｂ○○、Ｆ○○共同常業詐欺，各處有期徒刑伍年陸月，均併科
罰金銀元伍萬元即新臺幣拾伍萬元，罰金如易服勞役，均以新台
幣貳仟元折算壹日，並均於刑之執行完畢後，令入勞動場所，強
制工作貳年。扣案如附表參至捌所示之物，均沒收。
午○○共同常業詐欺，累犯，處有期徒刑伍年捌月，併科罰金銀
元伍萬元即新臺幣拾伍萬元，罰金如易服勞役，以新台幣貳仟元
折算壹日，並於刑之執行完畢後，令入勞動場所，強制工作貳年
。扣案如附表參至捌所示之物，均沒收。
Ｊ○○共同常業詐欺，處有期徒刑參年肆月。扣案如附表參至捌
所示之物，均沒收。
Ｇ○○共同常業詐欺，處有期徒刑參年。扣案如附表參至捌所示
之物，均沒收。
Ｏ○○、丁○○共同常業詐欺，各處有期徒刑貳年捌月。扣案如
附表參至捌所示之物，均沒收。
天○○幫助意圖為自己不法之所有，以詐術使人將本人之物交付
為常業，處有期徒刑壹年。扣案如附表玖所示之物沒收。
Ｍ○○幫助意圖為自己不法之所有，以詐術使人將本人之物交付
，處有期徒刑肆月，如易科罰金，以銀元參佰元即新台幣玖佰元
折算壹日。
Ｄ○○幫助意圖為自己不法之所有，以詐術使人將本人之物交付
，累犯，處有期徒刑伍月，如易科罰金，以銀元參佰元即新台幣
玖佰元折算壹日。
    事  實
壹、Ｑ○○、Ｂ○○、Ｆ○○、午○○、Ｊ○○、Ｇ○○、Ｏ○
    ○、丁○○等8 人之犯罪事實：
一、午○○前於民國88年間因常業竊盜案件，經臺灣臺中地方法
    院以88年度訴字第2295號判處有期徒刑2 年6 月，上訴後，
    經臺灣高等法院臺中分院以89年度上訴字第2089號駁回上訴
    確定，於92年8 月12日假釋出監，並於93年3 月2 日縮刑期
    滿未經撤銷假釋視為已執行完畢。
二、Ｑ○○（綽號「阿彬」、「老闆」）、Ｂ○○與Ｆ○○自93
    年4 月9 日起與不詳大陸人士10餘人共組「恐嚇詐騙集團」
    ，共同基於以常業詐欺及恐嚇取財之犯意聯絡，在大陸地區
    福建省廈門市前埔區承租明發國際新城12棟401 號房屋充作
    宿舍及犯罪場所，以Ｑ○○為該集團之首腦，統籌分派集團
    事務，Ｂ○○、Ｆ○○則為集團幹部，負責帶領旗下大陸人
    士對在臺灣之被害人實施恐嚇詐騙等行為，其恐嚇詐騙方式
    ，係由Ｑ○○先行蒐購全台各地家庭成員名單及聯絡方式等
    資料，提供予Ｂ○○、Ｆ○○作為行騙工具，由Ｂ○○、Ｆ
    ○○指揮手下大陸人士依上開資料或隨機撥打電話之方式，
    於附表二編號1 至81、83、117 至120 、122 所示之時間撥
    打電話予附表二上開編號所示亥○○等87名被害人，以所謂
    「唱雙簧」方式，由集團中之大陸成員佯裝被害人之子女、
    先生、兄弟姐妹、孫女等親人，在電話中以淒厲之哭聲哭喊
    遭遇替人作保、或欠地下錢莊錢等情而遭綁架，同時另由Ｂ
    ○○或Ｆ○○充任債權人或地下錢莊業者，向上開亥○○等
    87 名 被害人佯稱：須於一定時間內交付贖金始放人，否則
    將對其子女等親人不利等語，而該集團其他成員並事先以電
    話占線、或電話騷擾等方式，迫使被害人之子女等親人關機
    ，趁被害人接獲哭救之電話，一時心慌又無法即時聯絡相關
    親人，乃陷於錯誤而唯恐子女等親人發生不測而心生畏懼，
    遂分別依指示將附表二上開編號所示款項分別匯入由有犯意
    聯絡之午○○所收購提供之附表二上開編號所示之人頭帳戶
    內；又Ｑ○○集團基於同一常業詐欺之犯意，於附表二編號
    82 、84 至104 、107 、108 、110 至112 、115 、121 所
    示時間，向上開編號所示之29位被害人分別佯稱貸款、中獎
    須繳交手續費、信用卡遭盜刷須即時處理、帳款逾期未繳、
    網路購物須繳費等事由，致上開被害人均不疑有他而陷於錯
    誤，均依指示將附表二上開編號所示之金額匯入各該人頭帳
    戶內。隨後，Ｑ○○集團不詳成年成員以電話語音查詢該人
    頭帳戶餘額確定被害人匯款後，再撥打「集團公機」通知臺
    灣方面之提款車手陳志鴻、張銜麟（上開2 人另案由臺灣高
    等法院以94年度上訴字第2326號判決確定）立即在各地金融
    機構提領款項，陳志鴻等人領得款項後，再以虛構之姓名、
    身分證統一編號將款項匯至人頭帳戶內牟利，並均賴以維生
    。其中附表二編號1 、2 、9 、11、29、36、37、39、57、
    75號所示恐嚇詐騙行為，係由陳志鴻、張銜麟（業經臺灣高
    等法院94年上訴字第2326號判處有罪）擔任車手，依上開集
    團成員之指示，持人頭帳戶之提款卡提領被害人被騙匯入該
    等帳戶之贓款。
三、嗣陳志鴻、張銜麟於93年6 月18日為警查獲後，Ｑ○○等人
    仍積極聯絡午○○為首，夥同其同居人Ｊ○○所組「蒐購人
    頭帳戶、提領贓款」之詐欺集團，由午○○集團繼續負責蒐
    購人頭帳戶及提領贓款之工作，其間Ｇ○○（綽號「阿宏」
    ）自93年7 月起、Ｏ○○（綽號「小賴、妹仔」）自93年11
    月26日起、Ｋ○○（綽號「小柯」）自94年2 月間起、丁○
    ○（綽號「阿助」）自94年3 月15日起陸續加入午○○為首
    之「蒐購人頭帳戶、提領贓款集團」，並與被告Ｑ○○所組
    「恐嚇詐騙集團」共同基於以詐欺為常業及恐嚇取財之犯意
    聯絡，由午○○與Ｂ○○、Ｆ○○接洽，約定由午○○集團
    負責蒐購人頭帳戶供Ｑ○○集團作為恐嚇詐騙附表二（除編
    號105 、106 、109 、113 、114 、116 外）所示被害人匯
    款之指定帳戶使用，俟上開被害人遭Ｑ○○集團恐嚇詐騙而
    匯款後，再由Ｂ○○、Ｆ○○以電話通知午○○，午○○、
    Ｊ○○遂利用電話指派擔任「車手」之Ｇ○○、Ｏ○○、Ｋ
    ○○伺機前往自動櫃機提領贓款，Ｇ○○等車手領得贓款後
    ，即以電話回報給午○○或Ｊ○○知悉，午○○再以電話回
    報給Ｑ○○集團成員Ｂ○○或Ｆ○○，得款之金額經由對帳
    後，午○○集團從中抽取5 ﹪至9 ﹪不等金額作為佣金（其
    中車手拿取領得款項的2%作為報酬），剩餘之款項再由午○
    ○指派Ｇ○○、Ｏ○○、潘麟款等車手轉匯至Ｑ○○集團指
    定之帳戶內，由Ｑ○○分配予其他集團成員，以此牟利，並
    恃以維生。
四、午○○為便於對外收購人頭帳戶，作為供被害人匯入被詐款
    項之用，乃委託天○○（綽號「郭董」）於報紙上刊登「收
    購郵銀簿」之廣告，以每個金融機構帳戶新台幣（下同）
    3,000元至5,000元之價格，大量收購人頭帳戶以供Ｑ○○集
    團作為恐嚇等詐騙工具。天○○雖預見午○○支付廣告費刊
    登廣告，收購他人之金融機構帳戶使用，係供作詐騙集團犯
    常業詐欺取財、恐嚇取財等財產犯罪之用，仍基於幫助犯意
    ，自93年9月間起，接續為午○○在中國時報上刊登「收購
    郵銀簿」之廣告至Ｑ○○集團及午○○集團94年4 月25日被
    查獲時止。經附表一所示Ｄ○○、Ｍ○○等多人，見天○○
    代為刊登收購金融機構帳戶之廣告後，循廣告上所載電話與
    午○○聯繫出售帳戶，午○○乃指派丁○○前往收取上開人
    等提供之人頭帳戶之存褶、提款卡及密碼等物品。丁○○取
    得上開人頭帳戶等物品後，或直接以包裹利用空軍一號巴士
    寄送至台中朝馬站由Ｇ○○前往收取，或先行測試提卡款是
    否堪用，再將該人頭帳戶等物品送交予Ｋ○○（業經原審判
    決有罪確定），而Ｇ○○、Ｏ○○取得丁○○寄送之人頭帳
    戶等物品，亦依午○○之指示持往自動櫃員機測試可否供作
    提款使用，並將堪可使用之提款卡彙整回報予午○○。期間
    ，午○○集團共計取得如附表一所示之193個人頭帳戶，而
    午○○再以每本賺取5,000元至7,000元不等之代價，將附表
    一所示人頭帳戶之金融機構行別、帳號、開戶人基本資料、
    語音密碼等以電話或傳送簡訊之方式提供予Ｑ○○集團使用
    ，而因本案Ｑ○○集團所為詐騙犯行而匯款至午○○集團所
    提供之人頭帳戶內之被害人，計有附表二編號1至104、107
    、108、110 至112、115、117至122所示亥○○等116人，受
    騙金額總計達15,561,920元。案經臺灣高雄地方法院檢察署
    檢察官指揮內政部警政署刑事警察局蒐證偵查並執行通訊監
    察，並於94 年4月25日於附表三至十所示地點執行搜索，當
    場扣得如附表三至十所示之物品，始查悉全情。
五、案經臺灣高雄地方法院檢察署檢察官自動檢舉，指揮內政部
    警政署刑事警察局、臺北縣政府警察局、臺北市政府警察局
    內湖分局及保安警察第五總隊第三大隊移送臺灣高雄地方法
    院檢察署檢察官偵查起訴。
貳、Ｄ○○之犯罪事實：
一、Ｄ○○前於91年間因妨害自由案件，經臺灣板橋地方法院於
    91年9 月26日以91年度訴字第1011號判處有期徒刑10月確定
    ，入監服刑後，於92年11月14日縮刑期滿執行完畢。詎Ｄ○
    ○猶不知悔改，其雖可預見金融機構帳戶係個人理財之重要
    工具，為個人財產、信用之重要表徵，如交予他人使用，有
    供作財產犯罪用途之可能，對於其提供帳戶雖無引發他人萌
    生犯罪之確信，但仍以縱前開收購帳戶之人利用其提供之帳
    戶持以詐欺取財，亦不違背其本意之不確定幫助詐欺犯意，
    於94年3 月初某日，見午○○為首組成之「蒐購人頭帳戶集
    團」於中國時報刊載蒐購金融機構帳戶之廣告，乃與午○○
    所屬集團內不詳姓名之成年成員聯絡後，接續於附表所示之
    時間、地點，將其所有如附表所示金融機構帳戶之存褶、提
    款卡、密碼等物品，以每本1,500 元至3,000 元不等之代價
    ，出售予午○○集團內同一不詳姓名之成年成員後，午○○
    所屬集團旋將Ｄ○○所提供如附表所示之帳戶轉交予Ｑ○○
    為首組成之「恐嚇詐騙集團」，供作Ｑ○○所屬詐騙集團指
    定匯款之帳戶，以此方式幫助該詐欺集團詐騙財物。嗣Ｑ○
    ○所屬詐欺集團取得Ｄ○○所交付之上開金融機構帳戶存摺
    、提款卡及密碼後，隨即基於意圖為自己不法之所有之常業
    詐欺及恐嚇取財犯意聯絡，推由集團內姓名不詳之成年成員
    ，先後以電話向如附表十四編號1 、4 所示之被害人佯稱其
    女兒欠錢遭拘禁，須還錢始放人，否則將對其女兒不利為由
    ，致被害人信以為真而陷於錯誤，並因而心生畏懼，又以電
    話向如附表十四所示編號5 之被害人佯稱辦理貸款須先繳交
    合約金為由，致被害人不疑有他而陷於錯誤，因而使上開被
    害人均於附表所示之時間，依指示匯款如附表所示之金額至
    Ｄ○○所交付之上開金融機構帳戶內，而前開詐得之款項則
    由Ｑ○○所屬詐騙集團之不詳成年成員自Ｄ○○交付之上開
    帳戶內提領得逞。嗣因附表十四所示被害人轉帳後驚覺受騙
    ，紛紛報警處理，經警循線追查，始悉上情。
二、案經內政部警政署刑事警察局移送臺灣高雄地方法院檢察署
    檢察官偵查起訴，暨莊樹禮、王建國、龔秀莉、酉○○訴由
    臺北縣政府警察局樹林分局、三重分局報告臺灣板橋地方法
    院檢察署檢察官呈請臺灣高等法院檢察署令轉臺灣高雄地方
    法院檢察署檢察官移送併案審理。
參、Ｍ○○之犯罪事實：
一、Ｍ○○雖可預見金融機構帳戶係個人理財之重要工具，為個
    人財產、信用之重要表徵，如交予他人使用，有供作財產犯
    罪用途之可能，對於其提供帳戶雖無引發他人萌生犯罪之確
    信，但仍以縱前開收購帳戶之人利用其提供之帳戶持以詐欺
    取財，亦不違背其本意之不確定幫助詐欺之犯意，於94 年2
    月間，見午○○為首組成之「蒐購人頭帳戶集團」於中國時
    報刊載蒐購金融機構帳戶之廣告，乃與午○○集團內真實姓
    名不詳綽號「阿文」之成年成員聯絡後，於94年2 月下旬某
    時，在台北縣新莊市○○路與新泰路口的麥當勞門口，將其
    所有中華郵政股份有限公司龍鳳分行局號：000000 0、帳號
    ：0000000 號帳戶之存褶、提款卡、密碼等物品，以2,500
    元之代價，出售予「阿文」後，午○○集團旋將Ｍ○○所提
    供上開郵局帳戶轉交予Ｑ○○為首組成之「恐嚇詐騙集團」
    ，供作Ｑ○○所屬詐騙集團指定匯款之帳戶，以此方式幫助
    該詐欺集團詐騙財物。嗣Ｑ○○詐騙集團取得Ｍ○○所交付
    之上開郵局帳戶存摺、提款卡及密碼後，隨即基於意圖為自
    己不法之所有之常業詐欺及恐嚇取財犯意聯絡，推由集團內
    姓名不詳之成年成員，以電話向被害人附表二編號122 號之
    被害人高美惠佯稱其兒子替人作保遭拘禁，須還錢始放人，
    否則將對其兒子不利為由，致高美惠信以為真而陷於錯誤，
    並因而心生畏懼，遂依指示匯款10萬元至Ｍ○○所交付之上
    開郵局戶內，而前開詐得之款項則由Ｑ○○詐騙集團之不詳
    成年成員自上開帳戶內提領得逞。嗣因高美惠轉帳後驚覺受
    騙乃報警處理，經警循線追查，始悉上情。
二、案經內政部警政署刑事警察局移送臺灣高雄地方法院檢察署
    檢察官偵查起訴。
    理  由
壹、證據能力方面：
一、按被告以外之人（包括證人、鑑定人、告訴人、被害人及共
    同被告等）於偵查中向檢察官所為陳述，除顯有不可信之情
    況者外，得為證據，刑事訴訟法第159 條之1 第2 項定有明
    文。偵查中對被告以外之人所為之偵查筆錄，性質上係屬傳
    聞證據。惟現階段刑事訴訟法規定檢察官代表國家偵查犯罪
    、實施公訴，依法其有訊問被告之權，證人且須具結，而實
    務運作時，檢察官偵查中向被告以外之人所取得之陳述，原
    則上均能遵守法律規定，不致違法取供，其可信度極高，職
    是，被告以外之人前於偵查中已具結而為證述，除反對該項
    供述得具有證據能力之一方，已釋明「顯有不可信之情況」
    之理由外，該證人於偵查中之陳述即具證據能力。查本件證
    人即共同被告Ｑ○○、Ｂ○○、Ｆ○○、午○○、Ｇ○○、
    Ｋ○○、丁○○、Ｊ○○、Ｏ○○、天○○於檢察官偵查中
    所為陳述，並無證據顯示檢察官在偵查時有不法取供之情形
    ，亦查無證據顯示上開證述有顯不可信之情況，依上開說明
    ，此等陳述對於其他共同被告而言，自均具有證據能力，合
    先敘明。
二、被告以外之人於審判外之陳述，雖不符前四條之規定，而經
    當事人於審判程序同意作為證據，法院審酌該言詞陳述或書
    面陳述作成時之情況，認為適當者，亦得為證據。當事人、
    代理人或辯護人於法院調查證據時，知有第159 條第1 項不
    得為證據之情形，而未於言詞辯論終結前聲明異議者，視為
    有前項之同意，刑事訴訟法第159 條之5 第1 項、第2 項定
    有明文。本件證人即附表二被害人一覽表所示被害人亥○○
    等113 人（編號53、64、83號被害人未至警局製作筆錄），
    及同一附表編號105.106.109.113.114.116 號非本件被害人
    等於警詢中所為陳述，性質均屬傳聞證據，又上開共同被告
    Ｑ○○、Ｂ○○、Ｆ○○、午○○、Ｇ○○、Ｋ○○、丁○
    ○、Ｊ○○、Ｏ○○、天○○被告於警詢中之陳述，就陳述
    者以外之其他共同被告被訴之犯罪事實，其性質亦屬傳聞證
    據，且無符合同法第159 條之1 至之4 等前4 條之情形，惟
    上開警詢陳述，於本院調查證據時，檢察官、被告及辯護人
    均知有刑事訴訟法第159 條第1 項原則上不得作為證據之情
    形，而均未於本案言詞辯論終結前，聲明異議，本院審酌上
    開筆錄作成時，並無不當取供之情形，認為以之作為本案之
    證據乃屬適當，上開警詢陳述自具有證據能力。
貳、實體方面：
一、被告Ｑ○○、Ｆ○○、Ｂ○○、午○○、Ｇ○○、丁○○、
    Ｊ○○、Ｏ○○部分：
(一)被告Ｑ○○、Ｂ○○、Ｆ○○固均坦承有於上揭時、地共組
    「恐嚇詐騙集團」，並於上開期間內為附表二編號1 至81、
    83、117 至120 、122 之恐嚇詐騙犯行，惟矢口否認有何附
    表二上開編號恐嚇詐騙以外所示之簡訊、廣告、彩金、貸款
    、網路購物等詐騙犯行，並均辯稱：渠等所涉犯行應係恐嚇
    取財，並無以詐欺為常業云云。[ Ｑ○○之辯護人並以：被
    告Ｑ○○係93年8 、9 月間，夥同被告Ｆ○○等人犯案，附
    表所列案發時間在此之前者，均非Ｑ○○所犯，原審以相關
    詐騙所使用之人頭帳戶及通訊電話憑以判斷此部分亦屬被告
    Ｑ○○集團所為，然人頭帳戶及使用之電話門話，可能轉賣
    ，而於不同期間由不同詐騙集團使用，尚難認使用同一電話
    或人頭帳戶所為之詐騙行為，均係同一集團所為等語（見本
    院卷一第211 、212 頁）] ；被告午○○固不否認有於上揭
    時間在臺灣地區吸收Ｇ○○、Ｋ○○、丁○○共組「蒐購人
    頭帳戶、提領贓款集團」，由其與大陸方面Ｑ○○集團之Ｂ
    ○○、Ｆ○○聯繫，提供如附表一所示之人頭帳戶供Ｑ○○
    集團作為恐嚇詐騙指定匯款之帳戶，並指示Ｇ○○、Ｋ○○
    提領Ｑ○○集團恐嚇詐騙所得贓款後，先抽取領得贓款百分
    之5 至百分之8 作為佣金，再將剩餘贓款轉匯至Ｂ○○、Ｆ
    ○○指定之帳戶內，惟辯稱：伊僅是在台灣幫忙聯絡事項，
    並非在台詐騙集團之首腦，Ｑ○○集團如何詐騙被害人之情
    形伊並不了解云云。被告Ｇ○○固不否認有於上揭時間依午
    ○○之指示，至台中朝馬站領取丁○○收取之人頭帳戶存褶
    、提款卡及密碼等物品，測試人頭帳戶之提款卡堪用後回報
    予午○○，再依午○○之指示持人頭帳戶提款卡提領贓款，
    並抽取領得贓款的百分之2 作為代價，再將剩餘贓款轉匯至
    午○○指定之帳戶，惟辯稱：伊於犯罪時亦從事保險工作，
    並非以詐欺為常業，對於被害人遭騙之情況不清楚云云。被
    告丁○○固不否認有於上揭時間依午○○之指示，以銀行帳
    戶1 個3,000 元、郵局帳戶1 個5,000 元之代價收購人頭帳
    戶之存摺、提款卡及密碼，再將上開人頭帳戶等物品以包裹
    方式，利用空軍一號巴士寄送至台中朝馬車站，由集團內之
    Ｇ○○前往領取，或直接將收購之人頭帳戶等物品交付給Ｋ
    ○○。午○○每日固定給付其薪資500 元，每收取人頭帳戶
    一個（不區分銀行或郵局帳戶）另有車馬費300 元，惟辯稱
    ：伊僅單純收取人頭帳戶之存褶及提款卡，並無測試卡片，
    且伊於犯罪當時亦從事代辦貸款工作已2 月餘，有正當工作
    ，並非以詐欺為常業，又伊對於大陸Ｑ○○集團所涉之恐嚇
    取財犯行並不知情，未與大陸Ｑ○○集團共犯本件恐嚇取財
    犯行云云。被告Ｊ○○固不否認有代午○○接聽Ｇ○○打來
    之電話，惟矢口否認有何參與恐嚇取財、常業詐欺等犯行，
    辯稱：伊於93年5 月底至94年3 、4 月間與午○○係男女朋
    友關係，並同居在板橋市○○路，因為與午○○同居在一起
    ，有時午○○較忙無法接聽電話時伊會幫忙接聽，伊從未參
    與人頭帳戶收購或聯絡車手領錢、匯款，伊對於午○○所為
    全不知情云云。被告Ｏ○○固不否認有幫Ｇ○○持提款卡至
    自動櫃員機提領款項，惟矢口否認有何參與恐嚇取財、常業
    詐欺等犯行，辯稱：伊與Ｇ○○係相識4 年餘之好友，自93
    年9 月起同住於台中市○○○街52號3 樓之1 之套房，由於
    伊在台中千菊飲食店擔會計與吧檯服務工作，時常至銀行辦
    事，故Ｇ○○偶而會委託伊用提款卡代為領款，惟伊對於代
    Ｇ○○所領款項之來源並不清楚，就Ｇ○○所涉提領恐嚇詐
    欺所得贓款及匯款情形伊並不知情，亦未參與Ｇ○○與午○
    ○集團犯行。惟查：
 1、上揭犯罪事實實，業據被告Ｑ○○於原審審理時供稱：「（
    對於檢察官起訴之犯罪事實是否承認？）我承認有組詐騙集
    團詐騙。（大陸共犯有何人？）與我合作的是Ｆ○○、Ｂ○
    ○2 人…。（詐騙資料何處得到？）一開始是我在大陸買提
    供的，後來由Ｆ○○、Ｂ○○去買，後來因為資料不準，才
    隨機亂打電話恐嚇。（在大陸員工如何來的？）大陸員工在
    大陸就已經有詐騙集團與臺灣合作，是我找的。（如何找的
    ？）我聯絡職業介紹人，他們就會帶大陸詐騙共犯，來我們
    承租的地點與臺灣的Ｂ○○、Ｆ○○合作。（詐騙金額如何
    拆帳？）詐騙10萬元，臺灣方面買帳戶約1 萬元，車手方面
    約1 萬元，其他8 萬元，扮演詐騙的地下錢莊及被害人約分
    4 萬元，計算的方式不一定，有時候我會授權給他們去分配
    ，但是約4 成，其他扣除電話費用等開銷後全部歸我。（臺
    灣午○○你有無聯絡？）沒有，大都是Ｂ○○、Ｆ○○與臺
    灣的午○○聯絡，我沒有直接與午○○聯絡。」等語不諱（
    參原審卷一第95、96頁），核與被告Ｂ○○供稱：「（對於
    檢察官起訴之犯罪事實是否承認？）承認有犯罪，我到大陸
    才開時從事犯罪…（在大陸參與犯罪內容？）我向午○○調
    本子，後來為了結婚的事情，我把工作轉給Ｆ○○，在大陸
    我也扮過地下錢莊恐嚇臺灣被害人匯錢。（在大陸參與犯罪
    有何人？）Ｑ○○、我、Ｆ○○。（你的報酬如何計算？）
    參與恐嚇部分抽兩成，我的兩成還要分1 半給扮演被害人的
    大陸人，詐騙10萬我實拿1 萬元。（臺灣部分報酬如何計算
    ？）午○○分百分之5 到百分之9 ，錢是由Ｆ○○與午○○
    結算，其餘錢歸Ｑ○○。（大陸部分詐騙集團有幾人？）Ｑ
    ○○在大陸找1 位首謀，他會去找其他大陸人來扮演子女被
    綁走的被害人，約有10來人。（臺灣部分有幾人？）我與Ｆ
    ○○演錢莊的人，大陸人有時候也會演，Ｑ○○沒有參與演
    。（大陸人的業績、薪水何人計算？）由Ｑ○○與他們計算
    。（是否瞭解午○○旗下人員有何人？）我被抓後才瞭解，
    我之前只跟午○○聯絡。（如何與午○○搭上線？）從報紙
    廣告上，一開始我只是要跟他買本子（即帳戶），後來午○
    ○說要幫忙領錢，我們才跟他試著合作，然後午○○的報酬
    從百分之5 慢慢提高到百分之9 。」等語（見原審卷第一92
    頁至第94頁）；被告Ｆ○○供稱：「（對於檢察官起訴之犯
    罪事實，是否承認？）我承認有參與犯罪，…，我負責與臺
    灣的午○○聯絡提款匯款事宜，在大陸那邊負責假裝地下錢
    莊的人，在電話中詐騙對方要匯錢解決事情。（在大陸參與
    詐欺集團有幾人？）我與Ｂ○○、Ｑ○○。（Ｂ○○負責的
    工作為何？）之前工作與我一樣，…（Ｑ○○負責何工作？
    ）Ｑ○○負責提供詐騙資料、帳戶，午○○匯款到大陸就是
    他提供的帳戶，但是由Ｑ○○跟我講，我再轉告午○○。（
    你報酬如何計算？）被害所得由午○○抽百分之5 到百分之
    9 後，我再抽被害（詐騙）所得的百分之10，我們跟午○○
    買郵局簿子1 本12,000元，銀行簿子是8,000 元到10,000
    元，如有購買也是從詐騙所得扣下，約跟午○○買了100 本
    。（匯到大陸的錢如何處理？）由Ｑ○○處理。（Ｂ○○所
    得？）與我相同。（大陸詐騙電話如何接聽？）假裝被綁的
    人都由大陸人扮的，約有1 、20人在做，有男有女，假裝地
    下錢莊的人除了我跟Ｂ○○以外其他都是大陸人。（詐騙資
    料由何人提供？）由Ｑ○○提供。（大陸裝扮的人錢如何計
    算？）大陸人假裝被害人分5 成。Ｑ○○分5 成，假設騙到
    10萬元，扣掉簿子1 萬元，車手及午○○分百分之5 到百分
    之9 ，我分1 萬元，其他由Ｑ○○與大陸人去拆帳，大陸人
    詐騙成功就算5 成的業績，即5 萬元，至於大陸人領他的業
    績的幾成，是由Ｑ○○與他們計算。」等語（見原審卷一第
    89頁至第91頁）；被告午○○供稱：「（對於檢察官起訴之
    犯罪事實是否承認？）我承認有組詐欺犯罪集團，僅限於臺
    灣部分，大陸部分我沒有參與，…，提領贓款是Ｇ○○、Ｋ
    ○○，…，我有請天○○登報收購帳戶，丁○○是負責收簿
    子，Ｋ○○沒有在收購帳戶，但他有幾次是丁○○轉收簿子
    給Ｋ○○，Ｋ○○沒有直接去收。（與Ｑ○○集團如何拆帳
    ？）一開始是總額的百分之5 ，後來合作久了才1 成1 成的
    加到百分之8 。（從何時開始參與？）93年9 月到94年4 月
    25日被查獲為止。（你旗下人員加入時間？）Ｇ○○從93
    年10或11月在開始，Ｋ○○在農曆年後加入，天○○約93
    年9 月，丁○○在94年3 月中旬。（如何與大陸那邊接觸？
    ）我主要是與Ｂ○○接觸，後來Ｂ○○（綽號「阿杰」）老
    婆生產回來臺灣後，由Ｆ○○「小江」接手，後來小江回來
    臺灣由綽號「阿旭」接手，我從頭到尾都沒有與Ｑ○○聯絡
    。（如何聯絡領錢？）他們以行動電話通知我們去領錢，當
    天或隔天就念1 個戶頭給我，我就叫車手去領錢，領完錢就
    照他們指定的戶頭匯錢過去。（你的報酬如何領取？）我的
    報酬百分之5 到百分之8 是先後與Ｂ○○及Ｆ○○談的，車
    手領了錢就扣百分之5 到百分之8 後，把餘款匯到Ｂ○○等
    人指定之帳戶，車手領了錢扣了百分之2 ，其他的錢他們會
    匯給我。…（與丁○○如何拆帳？）1 天底薪5 百元，每收
    1 本（帳戶）3 百元薪水，其他所有開銷都是我幫他出的，
    如郵寄費用、電話費、包裹費等。」等語（參原審卷一第86
    頁至第88頁）、被告Ｇ○○供稱：「（對於檢察官起訴之犯
    罪事實是否承認？）我承認有領錢，但是沒有去收購人頭帳
    戶。（從何時開始參與詐欺集團？）約93年7 、8 月加入到
    94年4 月25日被查獲為止。（這段期間領錢約一天領幾次？
    約領了多少錢？）每天領錢次數不同，有時候約一、兩次，
    有時候比較多，有時候1 天都沒有去領，約領了100 次以上
    ，領了金額多的是10萬，少部份5 萬元以下，有時候幾千元
    。（領完錢如何處理？）領完錢後午○○會傳簡訊給我1個
    帳戶，我再依他指定的帳戶匯錢進去，有時候銀行還在上班
    ，我就直接匯款。（報酬如何計算？）領到錢的百分之2。
    （是否認識其他被告？）我只認識午○○、Ｋ○○、Ｊ○○
    、Ｏ○○、丁○○，其中Ｋ○○跟我一樣是車手，丁○○是
    收購帳簿，…。天○○是負責登收購帳戶的廣告，我要幫忙
    匯款給他，填單子才知道他的名字。天○○收購帳號的廣告
    費是午○○叫我匯款給他的。丁○○我之前只知道他叫阿助
    ，是到案後我才知道他的人及全名，其他人都不認識。」等
    語（見原審卷一第83頁至第84頁）；（原審被告）Ｋ○○於
    原審供稱：「有無幫忙收購人頭帳戶？）沒有，我的帳戶都
    是從丁○○那邊拿來。（為何向丁○○拿帳戶？做何用？何
    人指使你？）午○○打電話給我，叫我去跟丁○○拿銀行存
    簿，有時丁○○會打電話給我說要去哪裡拿簿子。（審判長
    問：從何時參加詐欺集團？）從94年2 月中到4 月20日左右
    ，4 月26日被查獲，我與午○○工作到查獲前一週止。（丁
    ○○交給你幾次銀行郵局帳戶？幾本？）我沒有算，約5 次
    左右，1 次約2 、3 本。（拿到簿子後轉給何人？）留在身
    邊。（做何用？）等電話打來後跟我說用哪壹張卡領錢，我
    再去領錢。（約領了幾次錢？）約20-30 次。（問領完錢如
    何處理？）等別人傳簡訊給我，叫我把領到的錢匯到指定的
    帳戶裡面，大部分到中國信託銀行無摺領款機匯到指定的帳
    戶。（領了多少錢？）10萬元比較多，少數是5 萬元以下。
    （報酬如何計算？）銀行領10萬元拿2 千元，其他再匯到指
    定帳戶。（負責工作主要為何？）領錢。…（如何領薪水？
    我從提領10萬元裡先抽2 千元。（你從10萬元抽2 千元是向
    何人負責？）午○○有跟我講領錢抽百分之2 。」等語（參
    原審卷一第79頁至第82頁）；被告丁○○供稱：「（是否參
    加詐欺集團？）不是，我是受僱於午○○。（對於檢察官起
    訴之犯罪事實是否承認？）我受僱於午○○我承認，94 年3
    月我去應徵，以為是應徵外務，受僱於午○○，我去應徵時
    我不知情他們是詐欺集團。工作內容就是午○○會以電話與
    對方接洽，午○○再以電話通知我去拿提款卡、存摺，午○
    ○拿錢給我去收購順便拿錢給對方，我經手的存摺約30 本
    ，實際用來作洗錢的帳簿我不清楚，午○○跟我說銀行1本
    3000元、郵局1 本5000元，午○○事先匯到我太太余玉婷中
    國信託銀行帳號（即起訴書附表三編號6） 。（有無與午○
    ○碰面？）午○○用匯錢到我太太帳戶，我拿這些錢買到存
    摺後，用包裹利用巴士空軍一號寄到台中朝馬站，寫一個假
    名字，他們就會去收。（你報酬如何計算？）一天5 百元，
    收購1 本存摺車馬費3 百元，郵局與銀行都相同。…（是否
    認識起訴書其他被告？）不認識，我只認識午○○，但我去
    面試時午○○有帶Ｋ○○跟我碰面，有時候我把收購的存簿
    轉給Ｋ○○再轉交給午○○，約有3 、5 次，每次1 本到5
    本不等。」等語（參原審卷一第76頁至第78頁）相符，並經
    附表二編號編號1 至81、83、117 至120 、122 所示亥○○
    等87位被害人分別於警詢證述遭恐嚇詐騙匯款等情明確在卷
    ，復有上開被害人匯款之人頭帳戶開戶基本資料、歷史交易
    明細、被害人匯款單或轉帳交易明細單、刑案紀錄查詢結果
    及案件詳細資料表（上開證據出處詳附表二備註欄）、被告
    Ｂ○○、Ｆ○○、午○○、Ｇ○○、Ｋ○○、丁○○等人行
    動電話監聽譯文（參警三卷全卷）、臺灣高雄地方法院檢察
    署通訊監察書在卷可稽及附表三、四、六、七、八所示行動
    電話、易付卡、人頭帳戶存褶、提款卡等物品扣案足憑，是
    被告Ｑ○○、Ｂ○○、Ｆ○○共組「恐嚇詐騙集團」而與被
    告午○○、Ｇ○○、Ｋ○○（已經原審判決有罪確定）、丁
    ○○組成之「蒐購人頭帳戶、提領贓款集團」共同涉犯附表
    二編號1 至81、83、117 至120 、122 所示恐嚇詐騙犯行，
    已堪認定。
 2、雖被告Ｑ○○、Ｂ○○、Ｆ○○均辯稱不認識陳志鴻、張銜
    麟2 人，並未指示車手陳志鴻、張銜麟提領集團詐得之贓款
    等語，惟陳志鴻、張銜麟所涉提領贓款犯行，業經臺灣高等
    法院以94年度上訴字第2326號刑事判決確定，該判決雖未就
    陳志鴻、張銜麟所提領款項是否為Ｑ○○詐欺集團所恐嚇詐
    騙取得予以認定，惟陳志鴻、張銜麟於該案所提領詐欺贓款
    之被害人為亥○○、丑○○、丙○○、未○○、己○○、Ｈ
    ○○、癸○○、戌○○、地○○、Ｎ○○等10人，業經該判
    決認定屬實，此有該判決書1 份在卷可稽，而上開被害人均
    係本案Ｑ○○所組「恐嚇詐騙集團」之被害人（參見附表一
    編號1 、29、9 、37、39、11、2 、36、57、75），亦為被
    告Ｑ○○、Ｂ○○、Ｆ○○所自承。陳志鴻、張銜麟2 人於
    93年6 月18日為警查獲前，為被告Ｑ○○所組「恐嚇詐騙集
    團」擔任提領贓款之車手乙情，亦堪認定。
 3、被告Ｑ○○、Ｂ○○、Ｆ○○固均於原審審理時供稱渠等自
    93年6 月起共組「恐嚇詐騙集團」（見原審卷一第315-316
    頁），惟據附表二編號4 所載被害人Ｔ○遭恐嚇詐騙之時間
    係93年4 月9 日，而被告Ｑ○○、Ｂ○○、Ｆ○○亦坦承上
    開恐嚇詐騙犯行係渠等集團所為，顯見被告Ｑ○○、Ｂ○○
    、Ｆ○○3 人早於93年4 月9 日起即與不詳大陸人士共組「
    恐嚇詐騙集團」，要屬無疑。又被告Ｂ○○屢次供稱其於94
    年1 月後因偕妻子回台產子即未參與集團事務云云，惟據警
    方監聽午○○所使用0000000000、0000000000號行動電話之
    通訊對話顯示，被告Ｂ○○於94年3 月4 日、10日、18日即
    返回大陸廈門並陸續與被告午○○聯繫提領詐得贓款事宜，
    此有上開行動電話通訊譯文在卷可按（見警三卷第2052、
    2058、2070頁），足認被告Ｂ○○自93年4 月9 日起至Ｑ○
    ○集團於94年4 月25為警查獲時止，均為Ｑ○○「恐嚇詐騙
    集團」成員無訛。
 4、又被告Ｇ○○、丁○○雖坦承係午○○所組「蒐購人頭帳戶
    、提領贓款集團」之成員，惟均表示加入午○○集團之初並
    不知所從事之工作係提領贓款及收購人頭帳戶，被告Ｇ○○
    辯稱：其以為所從事之工作係地下錢莊領錢業務等語；被告
    丁○○則辯稱：午○○僅告知其業務內容係收取、寄送公司
    文件之外務工作，其不知「文件」內容係人頭帳戶存褶及提
    款卡，更未參與測試提款卡之工作等語。然查：
（１）被告丁○○於本院準備程序就原審所認定之犯罪事實已認
      罪（見本院卷第301 頁），且據被告午○○（代號A） 於
      94 年3月15日以000000000 0 號行動電話與被告丁○○（
      代號B）0000000000 號行動電話聯繫內容為：「A ：喂。
      B ：喂，阿助歐，我正哥，來我跟你講CASE進來了，他叫
      楊國偉，4 件，他的聯絡電話…，你現在在哪裡？A ：三
      重。B ：他現在西門町，你自己跟他約歐。A ：好。B ：
      你約好確認以後，我馬上叫他們存錢給你，來0000000000
      ，來我跟你講歐，這個東西拿到以後你就檢查他的卡片跟
      簿子，然後卡片你要去試卡，你到7 的試卡以後，密碼你
      都知道吧，就是先把他的密碼變更，然後再插1 次領1 千
      塊，密碼都給他變更3 個1 、3 個2 ，111222這是我們的
      共用密碼，假如你還不熟的話先不要變更沒關係，但是他
      的原始密碼你要抄回來給我們，你先不要變好了，記得把
      密碼抄回來，你去領1 千塊，他會顯示1 張餘額不足的單
      子，訊息代號都是4505，就代號餘額不足但是正常，四張
      都要試歐，然後你遇到有磁條的，號碼是4 個位數，號碼
      一定要記起來，然後那個我叫那個另外1 個先存1 萬2 到
      你的戶頭裡面，你先跟他約，約好再打給我。」（見警三
      卷第2064頁），可知被告丁○○於94年3 月15日加入集團
      之首日，被告午○○即明確告知其工作內容係收取人頭帳
      戶存摺、提款卡及測試卡片並變更密碼。堪認被告丁○○
      確實承任為被告午○○集團測試人頭帳戶提款卡是否堪用
      之工作無誤。
（２）被告Ｇ○○於本院準備程序就原審認定之犯罪事實已認罪
      在卷（見本院卷第302 頁），且被告午○○集團事務分派
      內容觀之，被告Ｇ○○所任事務係取得人頭帳戶存褶及提
      款卡後，先行測試卡片是否堪用再回報予被告午○○，並
      與Ｋ○○隨時聽候被告午○○之指示即刻前往自動櫃員機
      提款、匯款，被告丁○○則係聽從被告午○○之指示前往
      指定地點收取人頭帳戶之存褶、提款卡及密碼，並將人頭
      帳戶轉寄給台中之被告Ｇ○○或先行測試提款卡後再轉交
      予被告Ｋ○○，上開工作內容難認係被告Ｇ○○等人所謂
      之「地下錢莊收錢」、「人民幣兌換」及單純之收送「文
      件」業務；再參以被告Ｇ○○、Ｋ○○、丁○○彼此間或
      與午○○聯繫時均以阿宏、小柯、阿助、阿正等綽號相稱
      ，於談及收取人頭帳戶、提款及測試卡片結果時，又均以
      「拖」（即提領之意）了多少「張」（即新台幣千元之單
      位詞）、「試卡」（即測試提款卡及變更密碼）、「小青
      」（即郵局帳戶提款卡）、「簿子」（即人頭帳戶存褶）
      等術語代稱，益證被告Ｇ○○、Ｋ○○、丁○○於加入午
      ○○集團之初即明知渠等所任事務係配合詐騙集團從事收
      取人頭帳戶、提領贓款之不法犯罪，是被告Ｇ○○、丁○
      ○前開辯解，均顯係事後卸責之詞，不足採信。
 5、關於被告Ｊ○○是否為午○○「蒐購人頭帳戶、提領贓款集
    團」成員乙節，被告Ｊ○○雖辯稱其僅於被告午○○忙碌時
    代為接聽電話，對被告午○○所為全不知情，其並未參與人
    頭帳戶收購或聯絡車手領錢、匯款，而被告午○○、Ｇ○○
    及Ｋ○○亦固均供稱Ｊ○○非集團成員云云。然查：
 (1)被告Ｋ○○係被告Ｊ○○之兄長，被告Ｇ○○與被告Ｊ○○
    為多年的好友，被告Ｇ○○、Ｋ○○均透過被告Ｊ○○與被
    告午○○認識，被告Ｇ○○、Ｋ○○從事車手領款及匯款洗
    錢工作均時常與被告午○○電話聯絡，而被告Ｊ○○在該期
    間與被告午○○同居一處，並多次為被告午○○接聽被告Ｇ
    ○○或大陸Ｑ○○集團成員打來之電話等情，業經共同被告
    午○○於原審審理時以證人身分證述屬實（見原審卷二第
    175頁至第178頁），且為被告Ｊ○○所不否認，堪認屬實。
 (2)據附表十一之監聽譯文顯示，被告Ｊ○○與被告午○○有如
    下之對話：「午○○（Ａ）：喂。Ｊ○○（Ｂ）：失敗，要
    收回來嗎？Ａ：你把它帶回來，那張卡片。Ｂ：喔那張而已
    。」（附表十一編號1 ，見警三卷第1921頁），且於大陸方
    面Ｑ○○集團成員與被告午○○聯繫測試提款卡事宜時，接
    聽電話，並與對方有如下之對話：「Ｑ○○集團成員（Ｂ）
    ：喂，阿正（午○○之綽號）？Ｊ○○（Ａ）：他在講電話
    ，怎樣你跟我說沒關係。Ｂ：你叫他幫我試兩張卡片，上海
    跟板信的去試一下。Ａ：上海跟什麼？Ｂ：跟板信。Ａ：好
    ，ＯＫ。Ｂ：麻煩你儘快，叫他試好就打給我，我現在馬上
    進帳。Ａ：好，ＯＫ」（如附表十一編號2 所示，見警三卷
    第1983頁），其Ｑ○○集團之成員為上開有關試卡事宜之對
    話時，對此對話之意義無任何疑問，應對流暢，而該集團成
    員亦信任伊而請伊轉達午○○儘快試卡，馬上要入帳一事，
    足見被告Ｊ○○不僅對午○○收購帳戶供詐欺集團使用一事
    充份知悉，且非只一次與Ｑ○○集團成員就收購人頭帳戶試
    卡等相關事宜為聯繫。蓋收購人頭帳戶供詐欺集團使用，乃
    違法之事，該詐欺集團成員不可能將試卡一事任意在電話中
    陳述予從未聯絡之人。被告Ｊ○○上揭所辯各情，並無足採
    。此外，Ｊ○○又於電話中告知被告Ｇ○○直接用簡訊傳遞
    每日領得贓款數額即可，避免在電話中談及此事（即附表十
    一編號3 ，見警三卷第1983頁），另曾與被告Ｇ○○在電話
    中談論提領贓款情形（即附表十一編號4 ，參警三卷1991頁
    ），更有電話告知被告Ｇ○○第一銀行人頭帳戶內已有被害
    人匯款3 萬元入帳，並直接命被告Ｇ○○儘進前往提領之事
    實（即附表十一編號5 ，參警三卷第2033頁），而被告Ｊ○
    ○於原審審理時亦自承：「…午○○較忙的時候會請我幫他
    接電話，接電話的內容都是托錢、那家銀行的卡OK，大部分
    代接的電話都是Ｇ○○打的。…『托錢』是他們的術語，例
    如Ｇ○○打來會說：我託144 張，或是那一家銀行的卡OK。
    」（原審卷二第33頁）等語屬實，綜上被告Ｊ○○之通話內
    容以及其中多次提及「拖」多少「張」、「試卡」、「什麼
    卡OK」、「公司電話」、「阿中」、「第一」等術語、代號
    觀之，被告Ｊ○○顯然對於被告午○○集團所從事之人頭帳
    戶提款卡測試、提領贓款等犯行知之甚稔，其不僅可直接與
    大陸方面Ｑ○○集團成員接洽試卡事宜，並有指派提款車手
    即被告Ｇ○○前往提領贓款之權限，而被告Ｇ○○亦會將每
    日提領贓款之狀況回報與被告Ｊ○○知悉。綜上諸情，已足
    認定被告Ｊ○○確實深入參與被告午○○所組之「蒐購人頭
    帳戶、提領贓款集團」。是被告Ｊ○○前開所辯，均與事實
    不符，顯屬事後卸責之詞，不足採信；被告午○○、Ｇ○○
    、Ｋ○○證稱被告Ｊ○○非屬集團成員云云，均係曲意迴護
    之詞，亦無可採。
 6、又就被告Ｏ○○是否為被告午○○所組「蒐購人頭帳戶、提
    領贓款集團」之成員乙節，被告Ｏ○○雖不否認曾多次為被
    告Ｇ○○持提款卡領款，惟辯稱不知所領款項係詐欺贓款云
    云，被告午○○、Ｇ○○、Ｋ○○亦證稱Ｏ○○未參與蒐購
    人頭帳戶或提領贓款之集團事務云云，惟查：據附表十二編
    號1 、2 之監聽譯文內容顯示，被告午○○於93年11月26日
    曾直接通知被告Ｇ○○轉知「妹仔」儘速持提款卡前往提領
    人頭帳戶內之贓款（警三卷第2023頁），該通譯文所指之「
    妹仔」即被告Ｏ○○，業據被告Ｇ○○於警詢及原審審理時
    證述屬實（警一卷第187頁、原審卷二第191頁），被告Ｏ○
    ○係被告午○○集團成員，擔任車手負責提領被害人匯入人
    頭帳戶之款項，已屬顯然。又被告Ｏ○○依被告Ｇ○○之指
    示持提款卡前往自動櫃員機提款時，亦知須戴帽子以避免被
    監視錄影器拍攝到臉孔，有附表十二編號3 所示其與被告Ｇ
    ○○通話之監聽譯文（警三卷第2023頁）可資佐證，亦顯見
    被告Ｏ○○就其所提領之款項係不法所得有所認識；再參以
    附表十二編號5 所示電話監聽譯文，被告Ｏ○○、Ｇ○○曾
    一同前往試卡及提領贓款，再將領得贓款數額以電話告知被
    告午○○，被告Ｏ○○並於電話中向被告午○○說明前天測
    試該人頭帳戶狀況時並未查詢帳戶內餘額，且被告Ｏ○○曾
    主動持人頭帳戶提款卡至自動櫃員機測試該提款卡是否堪用
    無誤乙情，亦有附表十二編號6、7所示監聽譯文內容（參警
    三卷第2102、2103頁）可資證明，則綜上等情，堪認被告Ｏ
    ○○自93年月11月26日起即參與被告午○○所組「蒐購人頭
    帳戶、提領贓款集團」，並依午○○之指示與被告Ｇ○○一
    同從事測試人頭帳戶提款卡及提領贓款甚明。是被告Ｏ○○
    前開辯解，顯係事後卸刑責之詞，不足採信。被告午○○、
    Ｇ○○、Ｋ○○證述被告Ｏ○○非屬集團成員云云，亦係刻
    意坦護之詞，委無足採。
 7、被告Ｑ○○、Ｂ○○、Ｆ○○對附表二所示恐嚇詐騙（即編
    號第1號至81號、第83號、第117號至120號、第122號）以外
    之簡訊、廣告、彩金、貸款、網路購物等詐騙犯行固均矢口
    否認，惟查：
 (1)被告午○○固證稱：「（辯護人問：剛才檢察官詰問你，你
    有時將蒐購的帳戶借別人使用的帳戶，是否會與提供給Ｑ○
    ○集團使用的帳戶重複？）（檢察官異議：請辯護人確認問
    題，所謂帳戶重複是指同一帳號重複或是同一戶名但帳號不
    同？）（辯護人答：是指同一帳號重複）人頭戶可能重複出
    賣帳戶，人頭帳戶如未成為警示帳戶，則出賣帳戶者可能再
    就同一帳號重新申請補發存摺、提款卡出賣。…（辯護人問
    ：借黃家讓的帳戶是否有重複借他人如Ｑ○○集團使用的情
    形？）不一定。如果人頭帳戶有重新申請出賣才有可能。」
    等語（原審卷三第178、179頁），被告Ｑ○○之辯護人並以
    被告午○○之上開證言主張被告Ｑ○○集團所涉犯行僅止於
    恐嚇詐騙被害人之部分，公訴人指被告Ｑ○○集團另涉附表
    二恐嚇詐騙以外之其他詐騙犯行，應係其他詐騙集團所為，
    而與被告Ｑ○○及其恐嚇詐騙集團無涉云云。然而，被告午
    ○○於原審審理時亦證稱：「（檢察官問：取得的帳戶除了
    交給Ｆ○○集團之外，是否再交由其他集團？）除非有人跟
    我借帳戶，我都只交給Ｆ○○集團而已。跟我借帳戶的人不
    多。…（檢察官問：你幫黃家讓蒐購帳戶是何時間？）約93
    年5月到7月。後來只是他人不在臺灣偶而請我幫忙。」等語
    （原審卷三第175-176頁、第179頁），參以本案被告Ｑ○○
    、Ｂ○○、Ｆ○○集團犯案時間係93年4月9日起至94年4 月
    25日被查獲時止，可知被告午○○提供帳戶予案外人黃家讓
    之期間短暫，提供之數量亦不多，而黃家讓向被告午○○借
    用帳戶之用途為何，亦無事證可認黃家讓亦將向被告午○○
    借用之帳戶用做詐騙其他被害人匯款之指定帳戶，辯護人據
    此即主張附表二除以恐嚇言語詐騙外，遭其餘方式詐騙之被
    害人均非被告Ｑ○○及其所屬集團所為，尚非可採。
 (2)據被告午○○於原審審理時證稱：「（檢察官問：00000000
    00 電話是何人使用？〈提示起訴書附表三編號2扣押物品第
    一支行動電話0000000000是否你使用？〉）是的。（檢察官
    問：0000000000是否你使用電話？〈請求提示警卷第2177頁
    〉是的。（檢察官問：0000000000是否你使用電話？〈請求
    提示警卷第2145頁〉）是的。那個阿正就是我。（檢察官問
    ：0000000000是否你使用電話？〈請求提示警卷第1976頁〉
    ）是的。…（檢察官問：請求提示警卷第2177頁，000000
    0000是否Ｆ○○集團使用之電話？）是的。（檢察官問：請
    求提示警卷第2172、2177頁，0000000000是否Ｆ○○集團使
    用之電話？）是的。（檢察官問：請求提示警卷第2189頁，
    0000000000是否Ｆ○○集團使用之電話？）是的。（檢察官
    問：當時是否知道小江就是Ｆ○○？）我只知道他叫小江。
    …（檢察官問：請求提示警卷第2215頁，0000000000是否Ｆ
    ○○集團使用之電話？）用這種方式，應該是的。…（檢察
    官問：請求提示警卷第1978頁，0000000000是否Ｆ○○集團
    使用之電話？）是的。（檢察官問：大陸那邊都是誰與你聯
    絡？）小江及阿杰。」等語（原審卷三第175 頁至第177 頁
    ），而被告Ｆ○○於原審審理時亦證稱：「（檢察官問：請
    求提示警卷第2189頁，0000000000這通電話是否為你所撥打
    的給午○○？）是的。」等語（原審卷三第190 頁），被告
    午○○曾以門號0000000000、0000000000、0000000000、
    0000000000等行動電話，與被告Ｑ○○集團所使用之門號
    0000000000、0000000000、0000000000、0000000000、
    0000000000等行動電話聯繫等情，堪予認定。又門號為
    0000000000號之行動電話曾經分別用來聯絡附表二編號5 被
    害人Ｕ○○匯款事宜、查詢用以詐騙編號51被害人戊○○匯
    款之人頭帳戶即板信銀行營業部分行00000000000000號之帳
    戶餘額狀況，以及與被告午○○聯繫取得詐騙編號54被害人
    Ｓ○○匯款之人頭帳戶即中國信託銀行000000000000號帳戶
    ，此有0000000000號行動電話監聽譯文附卷可稽（警卷三第
    1919頁、第1908頁、第1921頁），而上開被害人3 人均係遭
    被告Ｑ○○集團恐嚇詐騙乙節，為被告Ｑ○○、Ｂ○○、Ｆ
    ○○所是認，則前揭0000000000號行動電話應屬被告Ｑ○○
    集團所使用，亦甚認定。
 (3)按諸事理，倘若被害人遭騙匯款之帳戶，確係被告午○○集
    團提供予被告Ｑ○○集團使用，則該帳戶之存摺、提款卡均
    已交付予Ｑ○○集團，該集團係支付相當對價購得該帳戶，
    如該帳戶仍可使用，自無將該等帳戶之提款卡及存摺交還午
    ○○再轉借或轉售他人之可能。易言之，被告午○○即不可
    能再將同一帳號提供與案外人黃家讓使用，是辯護人指稱本
    案恐嚇詐騙以外之被害人，可能係案外人黃家讓所為，即屬
    無據。又依被告午○○上開證言固可認出售人頭帳戶者可能
    就同一金融機構帳戶重新申請存褶、提款卡後再行出售，惟
    依現今不法集團蒐購人頭帳戶之慣例，如非屬買斷人頭帳戶
    性質者，蒐購帳戶集團均會與提供人頭帳戶者約定該帳戶之
    使用期間，待約定使用期間屆滿後，提供帳戶者即可就已交
    付之存褶、提款卡辦理掛失後，再行申請帳戶存褶、提款卡
    自行或重新提供他人使用，此即午○○所謂同一人頭帳戶可
    能重複出售之典型，則詐騙集團在取得此種約定使用期限之
    人頭帳戶後，必定會於約定期間內使用該帳戶，絕不可能冒
    然使用可能遭掛失止付之帳戶及其提款卡，否則即無法順利
    提領詐得之贓款，而提供帳戶者既與收取帳戶者約定有使用
    期限，則其在約定期間內重新申請存褶、提款卡復行提供他
    人使用之情況，亦屬少有。況縱令提供帳戶者未依約定（不
    論係賣斷帳戶或約定使用期限者）擅自重複提供同一帳戶之
    提款卡予他人使用，其亦必先將原存褶及提款卡辦理掛失後
    ，金融機構方可能再行補發存褶及提款卡，此際原提款卡即
    因遭掛失止付而無法提領，詐欺集團為避免上開情形而徒勞
    無功，於取得人頭帳戶後必會事先確認該帳戶之提款卡堪用
    ，方可能指定被害人匯款入內，此乃何以車手屢次取得提款
    卡後便立即至自動櫃員機測試密碼以確定是否可順利提領，
    再行回報測試狀況予詐騙集團知悉供該集團判斷是否使用該
    帳戶，本案被告午○○集團與位於大陸之被告Ｑ○○集團之
    合作模式，亦係被告午○○指揮被告Ｇ○○、丁○○取得人
    頭帳戶提款卡後須先行測試提款卡是否堪用，再由被告午○
    ○回報堪用之人頭帳戶予被告Ｑ○○集團使用，此為被告午
    ○○、Ｇ○○等人所自承不諱。換言之，凡經被告午○○測
    試無誤而提供予被告Ｑ○○集團使用之人頭帳戶，均可認屬
    尚未遭提供帳戶者辦理掛失而重新申請存褶、提款卡之帳戶
    ，應無疑義，倘若原提供帳戶者嗣後未依約定將已交付予被
    告Ｑ○○集團使用之帳戶存褶、提款卡辦理掛失並重新申請
    存褶、提款卡使用，衡情尚須經申請補發之期間，被告Ｂ○
    ○於原審審理時亦供稱辦理掛失重新申請存褶及提款卡約需
    1個星期之時間等語明確（原審卷三第226頁），又提供帳戶
    者既將原存褶、提款卡交付予蒐購人頭帳戶者使用，衡情亦
    少有隨即向金融機構重新申請帳戶使用者，勢必假以時日方
    另行向金融機構辦理掛失補發手續，再者，提供帳戶者重新
    取得帳戶存褶、提款卡後另覓蒐購帳戶者並交付之，以及蒐
    購帳戶者經測試該帳戶之提款卡確認堪用後再交付予詐騙集
    團使用等過程，亦需一番時日，則同一帳戶縱有重複出售而
    遭不同詐騙集團使用之狀況，依上述推論，亦應與被告Ｑ○
    ○集團最初取得該帳戶之日差距相當之期間。從而，如被告
    午○○確曾提供特定帳戶予被告Ｑ○○集團使用，而自該日
    之後起確有被害人匯款至上開帳戶內且時間相距不久，甚且
    該人頭帳戶曾經作為被告Ｑ○○集團恐嚇詐騙被害人匯款之
    指定帳戶，應可認定該次詐騙犯行亦係被告Ｑ○○集團所為
    ，要無疑義。經查：
  附表二編號第84號、第85號、第93號等簡訊詐騙，被害人甲
    ○○、Ｃ○○、Ｒ○○遭騙匯款之人頭帳戶即中國信託銀行
    中壢分行帳號000000000000號帳戶與附表二編號61號被害人
    庚○○於94年1 月6 日遭被告Ｑ○○集團恐嚇詐騙令其依指
    示匯款之帳戶相同，又被告午○○係於94年1 月6 日第一次
    提供該帳戶予被告Ｑ○○集團使用，有被告午○○於94年1
    月6 日以0000000000號行動電話與被告Ｑ○○集團之000000
    0000行動電話聯繫之監聽譯文在卷可憑（警卷三第2178頁）
    ，則附表二編號第84、85、93號等3位被害人隨即於94年1月
    9 日及同年月24日遭騙匯款，與被告Ｑ○○集團最初取得該
    帳戶之日即94年1月6日相距僅3日至12日不等。
  附表二編號95號彩金詐騙之被害人Ａ○○，其匯款之人頭帳
    戶即中華郵政公司00000000000000號與編號26被害人乙○○
    遭恐嚇詐騙匯款之帳戶相同，而被告午○○係於93年12月30
    日向案外人張書凡收購該帳戶，有被告午○○所使用之0000
    000000與張書凡0000000000行動電話聯繫之監聽譯文在卷可
    憑（參警卷三第2176頁），被告午○○集團取得該帳戶後提
    供予被告Ｑ○○集團於94年1 月6 日恐嚇詐騙被害人乙○○
    ，而同一帳戶隨即於即94年1 月12日用作詐騙被害人Ａ○○
    匯款之帳戶，兩者相距時間僅6 日。
  就附表二編號82被害人申○○遭簡訊詐騙部分，被告午○○
    曾於93年7 月26日提供聯邦商銀行新竹分行000000000000號
    之人頭帳戶供被告Ｑ○○集團使用，此有被告午○○以0000
    00 0000 號行動電話與被告Ｑ○○集團0000000000號行動電
    話聯繫之監聽譯文在卷可憑（參警卷三第1921頁），而被害
    人申○○隨即於93年8 月8 日遭騙匯款至上開帳戶內，兩者
    相距時間僅13日。
  就附表二編號86被害人辛○○遭簡訊詐騙部分，被告午○○
    曾於93年12月22日提供華南商業銀行桃園分行00000000000
    號之人頭帳戶供被告Ｑ○○集團使用，此有被告午○○以00
    00000000號行動電話與被告Ｑ○○集團0000000000號行動電
    話聯繫之監聽譯文（警卷三第2174頁）在卷可憑，而被害人
    辛○○隨即於93年12月29日遭騙匯款至上開帳戶內，兩者相
    距時間僅7 日。
  就附表二編號94被害人玄○遭廣告詐騙部分，被告Ｑ○○集
    團曾於93年7 月22日以0000000000號行動電話與不詳使用人
    之0000000000行動電話聯繫，內容提及詐騙被害人玄○匯款
    之人頭帳戶即聯邦商銀行新竹分行000000000000號帳戶，此
    有上開通話之監聽譯文在卷可憑（參警卷三第2142頁），而
    被害人玄○隨即於93年12月29日遭騙匯款至上開帳戶內，兩
    者相距時間僅7 日。
  附表二編號96號被害人酉○○遭貸款詐騙之部分，被告午○
    ○曾於94年3 月17日提供中華郵政公司00000000000000號之
    人頭帳戶供被告Ｑ○○集團使用，此有被告午○○以000000
    0000號行動電話與被告Ｑ○○集團0000000000號行動電話聯
    繫之監聽譯文（警卷三第2174頁）在卷可憑，而被害人酉○
    ○隨即於94年3 月23日遭詐騙集團指示匯款至上開帳戶，兩
    者相距時間僅6 日。
  附表二編號97號被害人宇○○遭貸款詐騙部分，被告午○○
    曾於94年3 月17日提供中華郵政公司00000000000000號之人
    頭帳戶供被告Ｑ○○集團使用，此有被告午○○以00000000
    00號行動電話與被告Ｑ○○集團0000000000號行動電話聯繫
    之監聽譯文在卷可憑（參警卷三第2200頁），而被害人宇○
    ○隨即於94年3 月28日遭騙匯款至上開帳戶內，兩者相距時
    間僅11日。
  附表二編號98號、99號被害人Ｌ○○、壬○○遭貸款詐騙部
    分，被告午○○曾於94年4 月15日提供中國信託銀行000000
    000000號之人頭帳戶供被告Ｑ○○集團使用，此有被告午○
    ○以0000000000號行動電話與被告Ｑ○○集團0000000000號
    行動電話聯繫之監聽譯文在卷可憑（參警卷三第2215頁），
    而被害人壬○○、Ｌ○○隨即於94年4 月19日、同年月21日
    遭騙匯款至上開帳戶內，兩者相距時間僅4 日、6 日。
  附表二編號107 號被害人巳○○遭網路詐騙部分，被告午○
    ○曾於94年3 月17日提供台新商業銀行00000000000000號之
    人頭帳戶供被告Ｑ○○集團使用，此有被告午○○以000000
    0000號行動電話與被告Ｑ○○集團0000000000號行動電話聯
    繫之監聽譯文在卷可憑（參警卷三第2200頁），而被害人巳
    ○○隨即於94年3 月27日遭騙匯款至上開帳戶內，兩者相距
    時間僅10日。
  附表二編號112 號被害人辰○○遭貸款詐騙部分，被告午○
    ○曾於93年12月18日提供華南銀行000000000000號之人頭帳
    戶供被告Ｑ○○集團使用，此有被告午○○以0000000000號
    行動電話與被告Ｑ○○集團0000000000號行動電話聯繫之監
    聽譯文在卷可憑（參警卷三第2173頁），而被害人辰○○隨
    即於94年1 月7 日遭騙匯款至上開帳戶內，兩者相距時間僅
    20 日 。
  附表二編號115 號被害人子○遭退費詐騙部分，被告午○○
    曾於93年10月12日提供國泰世華銀行華江分行000000000000
    號之人頭帳戶供被告Ｑ○○集團使用，此有被告午○○以
    0000000000號行動電話與被告Ｑ○○集團0000000000號行動
    電話聯繫之監聽譯文在卷可憑（參警卷三第2173頁），而被
    害人子○隨即於93年10月20日遭騙匯款至上開帳戶內，兩者
    相距時間僅8 日。
    綜合上述附表二編號82、84、85、86、93、94、95、96、97
    、98、99、107 、112 、115 號所示之詐騙犯行，均係被告
    Ｑ○○集團取得供詐騙人匯款之人頭帳戶後，上開被害人隨
    即於4 日至20日不等之時間後遭詐騙匯款至各該人頭帳戶內
    ，相距時間短暫，且其中編號82、84、85、93、95號所示被
    害人匯款之人頭帳戶更與編號61、26所示恐嚇詐騙之人頭帳
    戶重覆，揆諸前揭說明，堪認編號82、84、85、86、93至99
    、107 、112 、115 號所示之簡訊、廣告、彩金、貸款、網
    路、退費等14次詐騙犯行均係被告Ｑ○○集團所為無訛。
 (4)又附表二編號87至92用以詐騙被害人之電話號碼與編號86所
    示詐騙電話相同、編號100 之詐騙電話與編號98、102 所示
    詐騙電話相同、編號101 之詐騙電話與編號99、103 所示詐
    騙電話相同、編號104 之詐騙電話與編號103 所示之詐騙電
    話相同、編號108 之詐騙電話與編號107 所示之詐騙電話相
    同、編號110 、111 之詐騙電話與編號112 所示之詐騙電話
    相同，參諸附表二編號82、84、85、86、93至99、107 、11
    2 、115 係被告Ｑ○○集團所為，已論述如前，再輔以詐騙
    電話同一之關聯性，亦堪認編號87至92、100 至104 、108
    、110 、111 所示簡訊、貸款、網路等12次詐騙犯行，亦係
    被告Ｑ○○集團所為無誤。
 (5)再者，附表二編號121 所示被害人龔秀莉遭貸款詐欺之部分
    ，其匯款之人頭帳戶與編號96所示被害人酉○○匯款之人頭
    帳戶相同，均係本案另一共同被告Ｄ○○所有提供予被告Ｑ
    ○○集團使用之中華郵政公司0000000000000號帳戶，且渠2
    人同於93年3 月18日遭人以辦理貸款為由而受騙匯款至上開
    帳戶內，更無可能係兩不同詐騙集團共用同一帳戶，蓋同一
    帳戶於同日只能有1 張提款卡，不可能由不同集團分別持有
    而提領贓款。準此，編號121 所示之貸款詐騙亦係被告Ｑ○
    ○集團所為更屬無疑。
 (6)綜上所陳，堪認附表二編號1 至104 、107 、108 、110 至
    112 、115 、117 至122 等116 次詐騙犯行，均係被告Ｑ○
    ○、Ｂ○○、Ｆ○○及其所屬「恐嚇詐騙集團」所為，要屬
    無疑。是被告Ｑ○○、Ｂ○○、Ｆ○○辯稱本案附表二所示
    恐嚇詐騙以外之詐騙犯行係其他不法集團所為，顯非實在，
    圖卸刑責之詞，不足採信。
 8、按以自己共同犯罪之意思，參與實施犯罪構成要件以外之行
    為，或以自己共同犯之意思，事先同謀，而由其中一部分人
    實施犯罪之行為者，均為共同正犯，業經大法官會議第109
    號解闡釋明確；又按現行刑法關於正犯、從犯之區別，係以
    其主觀之犯意及客觀之犯行為標準，凡以自己犯罪之意思而
    參與犯罪，無論其所參與者是否係犯罪構成要件之行為，皆
    為正犯，其以幫助他人犯罪之意思而參與犯罪，其所參與者
    ，苟係犯罪構成要件之行為，亦為正犯，必以幫助他人犯罪
    之意思而參與犯罪，其所參與者又為犯罪構成要件以外之行
    為，始為從犯。故共同實施犯罪行為之人，在合同意思範圍
    以內，各自分擔犯罪行為之一部，相互利用他人之行為，以
    達其犯罪之目的者，即應對於全部所發生之結果，共同負責
    ，且共同正犯之意思聯絡，原不以數人間直接發生者為限，
    即有間接之聯絡者，亦包括在內。如甲分別邀約乙、丙犯罪
    ，雖乙、丙間彼此並無直接之聯絡，亦無礙於其為共同正犯
    之成立，最高法院92年台上字第5407號亦著有判決可資參照
    。查本件被告午○○長期與大陸方面被告Ｑ○○集團之主要
    幹部被告Ｂ○○、Ｆ○○等人聯繫，提供被告Ｑ○○集團詐
    騙被害人匯款之人頭帳戶，並依被告Ｑ○○集團之指示提領
    贓款及匯款，並按一定比例分得該詐騙或恐嚇所得之贓款，
    則被告午○○雖未直接本案附表二所示之恐嚇詐騙及以其他
    方式詐騙等犯行之構成要件行為，然係以為自己犯罪之意思
    ，與Ｑ○○等人共同謀議，分擔構成要件以外之行為甚明，
    揆諸前揭大法官會議解釋及判決意旨，自可認被告午○○與
    被告Ｑ○○、Ｂ○○、Ｆ○○所為附表二（編號105、106、
    109、113、114、116號除外）等犯行具犯意聯絡及行為分擔
    ，應為共同正犯無疑。又被告Ｇ○○、丁○○固均辯稱其對
    於大陸方面被告Ｑ○○所組之「恐嚇詐騙集團」如何詐騙被
    害人之情節並不知情云云，惟被告Ｇ○○、丁○○加入被告
    午○○集團時，均知被告午○○集團係從事人頭帳戶蒐購、
    提領贓款及轉匯贓款之犯罪，已如前述，而近年來詐騙集團
    大量蒐購人頭帳戶作為詐騙被害人匯款之指定帳戶，並僱用
    車手提領贓款以逃避檢警追緝，屢為新聞媒體所大幅報導，
    此乃眾所皆知之事實，被告午○○集團既係專事提供人頭帳
    戶並提領贓款之集團，自需與詐欺集團或其他不法犯罪集團
    合作，被告Ｇ○○、丁○○就此即難諉為不知，則被告Ｇ○
    ○、丁○○顯然就其所為人頭帳戶蒐購、提領贓款、轉匯贓
    款之行為係與其他詐欺集團合作以遂行詐騙、恐嚇犯罪等情
    深知無疑，仍應允加入被告午○○集團並依午○○之指示為
    蒐購人頭帳戶、提領贓款、轉匯贓款等行為，雖渠等與被告
    Ｑ○○、Ｂ○○、Ｆ○○並無直接聯繫，揆諸前揭判決意旨
    ，亦無礙於渠等就附表二（編號105、106、109、113、114
    、116 號除外）之犯罪事實與被告Ｑ○○、Ｂ○○、Ｆ○○
    之「恐嚇詐騙集團」具有共同犯意聯絡及行為分擔之認定。
    至被告Ｊ○○、Ｏ○○雖均否認參與本案犯行，惟渠2 人均
    係被告午○○所組「蒐購人頭帳戶、提領贓款集團」之成員
    ，Ｊ○○不但於電話中與Ｑ○○集團之成員應答測試人頭帳
    戶提款卡事宜，並於電話中直接指示Ｇ○○叫Ｏ○○儘快將
    某人頭戶內贓款領出，而Ｏ○○擔任車手等情均已認定如前
    ，彼等就本件犯行與午○○集團之成員及被告Ｑ○○集團成
    員自屬共同正犯。
 9、按刑法上所謂常業犯，指反覆以同種類行為為目的之社會活
    動之職業性犯罪而言，至於犯罪所得之多寡，是否恃此犯罪
    為唯一之謀生職業，則非所問，縱令兼有其他職業，仍無礙
    於該常業犯罪之成立，最高法院85年度台上字第510 號判例
    可資參照，換言之．刑法上之常業犯，只須有以犯罪所得作
    為主要生活費用，而有事實上之表現為已足，不以犯罪時間
    之長短為標準，亦不以專賴該犯罪為唯一生活依憑之必要，
    縱令尚有其他職業，仍無礙於常業犯罪之成立。本案被告Ｑ
    ○○為首之「恐嚇詐騙集團」自93年4月9日起即為附表二所
    示恐嚇詐騙或其它方式詐騙之犯罪行為（編號106、105、
    109 、113 、114 、116 除外），被告午○○自93年4 月9
    日起即組「蒐購人頭帳戶提領贓款」集團，提供Ｑ○○集團
    詐財所使用之人頭帳戶，並先後於事實欄所載之時間，吸收
    Ｊ○○、Ｇ○○、丁○○、潘坤麟、Ｏ○○等成員共同參與
    收購人頭帳戶及擔任車手提領贓款，以此方式與被告Ｑ○○
    集團共同為本件犯行，反覆共犯本件詐騙犯行，至本案查獲
    時止，已知被害人計有116 人（詳如附表二所示，編號106
    、105 、109 、113 、114 、116 除外），已如前述，且詐
    騙金額則高達15,561,920元，顯見上開被告Ｑ○○集團以及
    被告午○○集團之成員等9 人，均係以詐欺為常業無訛。被
    告Ｇ○○、丁○○2 人既然加入被告午○○所組「蒐購人頭
    帳戶、提領贓款」之集團，除均測試人頭帳戶提款卡是否堪
    用回報予被告午○○知悉外，並分別負責提領贓款、匯款或
    收購人頭帳戶之任務，顯有恃詐騙所得為生，並以為常業之
    意，至於渠2 人是否另有其他職業，參照前揭判例意旨，要
    與判斷被告Ｇ○○、丁○○是否為以犯詐欺罪為常業無涉，
    是被告Ｇ○○、丁○○均辯稱渠等當時有保險、貸款業務，
    係有正當職業之人，並非以詐騙為生等語，要無可採。
10、綜上所述，本案事證明確，被告Ｑ○○、Ｂ○○、Ｆ○○、
    午○○、Ｊ○○、Ｇ○○、Ｏ○○、丁○○上揭恐嚇取財、
    常業詐欺等犯罪事實，均堪認定，應予依法論科。
(二)論罪適用法條部分：
１、核被告Ｑ○○、Ｂ○○、Ｆ○○、午○○、Ｊ○○、Ｇ○○
    、Ｏ○○、丁○○等8 人所為，均係犯刑法第346 條恐嚇取
    財罪、第340 條常業詐欺罪。被告Ｑ○○、Ｂ○○、Ｆ○○
    、午○○、Ｊ○○、Ｇ○○、Ｏ○○、丁○○等人與Ｑ○○
    集團中其他10餘位不詳姓名之大陸成年成員、Ｋ○○、陳志
    鴻、張銜麟，就本件犯行，有犯意聯絡及行為分擔，已如前
    述，均為共同正犯。按刑法第2 條第1 項之規定，係規範行
    為後「法律變更」所生新舊法比較適用之準據法，故被告行
    為後刑法條文之修正，對於被告並無有利或不利之情形者（
    例如新舊法處罰輕重相同，犯罪構成要件亦無寬嚴之別等）
    ，即無適用修正後刑法第2 條第1 項之規定比較新舊法適用
    之問題。查94年2 月2 日修正公布，而於95年7 月1 日生效
    實施之新刑法（下稱新刑法）第28條雖將舊法之「實施」修
    正為「實行」。其中「實施。」一語，涵蓋陰謀、預備、著
    手及實行之概念在內，其範圍較廣；而「實行」則著重於直
    接從事構成犯罪事實之行為，其範圍較狹；二者之意義及範
    圍固有不同，惟就本件被告Ｑ○○、Ｂ○○、Ｆ○○、午○
    ○、Ｊ○○、Ｇ○○、Ｏ○○、丁○○等人與Ｑ○○集團中
    其他10餘位不詳姓名之大陸成年成員、Ｋ○○、陳志鴻、張
    銜麟，對本件犯行，有共同犯意之聯絡及行為分擔實行而言
    ，刑法第28條之修正內容，對於上開被告等均無「有利或不
    利」之影響。依上說明，應無適用修正後刑法第2 條第1 項
    之規定比較新舊法適用之問題（最高法院95台上字第5589、
    5669號意旨參照），應依一般法律原則適用現行之刑法第28
    條。
２、按恐嚇罪質，非不含有詐欺性，其與詐欺罪之區別，係在行
    為人對於被害人所用之手段，僅使其陷於錯誤者為詐欺，使
    發生畏懼心者，為恐嚇，最高法院36年度上字第668 號著有
    判例可資參照。按行為人以不實之危害，使人陷於錯誤而心
    生畏懼，致使他人交付財物，並以之為常業者，其行為之內
    涵同時具備恐嚇取財及常業詐欺之罪質，而該當兩罪之構成
    要件，乃一行為觸犯恐嚇取財及常業詐欺罪者，應依刑法第
    55條想像競合犯之規定，從一重之常業詐欺罪處斷。按本件
    附表二所示犯行（編號106 、105 、109 、113 、114 、
    116 除外），為常業詐欺之單純一罪，其中附表二編號1 至
    81、83、117 至120 、122 等87位被害人，遭被告Ｂ○○、
    Ｆ○○或被告Ｑ○○所屬詐騙集團內之不詳大陸成年成員，
    以電話佯稱渠等親友欠錢或替人作保遭拘禁，須立刻還錢始
    放人，否則將對其親友不利等情，業經證人即上開被害人分
    別證述屬實，而被告Ｑ○○所屬詐欺集團成員實際上並未拘
    禁被害人之子女，竟對被害人告以此不實之內容，作為要脅
    被害人匯款之手段，致被害人信以為真而陷於錯誤，並因而
    心生畏懼，遂依指示匯款而受騙上當，且被告Ｑ○○所屬「
    恐嚇詐欺集團」係以此犯罪為常業，亦已論述如前，揆諸前
    揭說明意旨，自應依想像競合犯之規定，仍從一重論以常業
    詐欺一罪。是上開被告等8 共犯附表二所示（編號106 、
    105 、109 、113 、114 、116 除外）之116 次詐騙犯行，
    應成立常業詐欺之一罪。本件被告Ｑ○○、Ｂ○○、Ｆ○○
    、午○○、Ｊ○○、Ｇ○○、Ｏ○○、丁○○所犯116 次詐
    欺犯行，經檢察官以常業詐欺一罪起訴，本院審理結果，亦
    認為構成常業詐欺罪，雖95年2 月2 日修正公佈同年7 月1
    日施行之刑法，已刪除第340 條常業詐欺罪之規定，但本件
    被告所犯本罪之時間在刑法修正施行前，而當時常業詐欺罪
    ，其法定本刑為1 年以上7 年以下有期徒刑，得併科五萬元
    以下罰金，刑法修正後，因常業犯已經刪除，應將所犯各次
    詐欺犯行分論併罰，合併計算其法定最高本刑，顯較原常業
    犯之法定刑為重，依刑法第2 條第1 項之規定比較結果，應
    適用較有利於被告之修正前刑法第340 條，論以常業詐欺罪
    。原起訴書固未敘及被告Ｑ○○集團尚有詐騙附表二編號
    117 至122 等6 名被害人之犯行，然此部分與前揭起訴經論
    罪科刑之常業詐欺，為實質上一罪關係，為起訴效力所及，
    本院自得一併審理。此外，起訴書第4 頁第16-18 行雖記載
    ：「陳志鴻、張銜麟於93年6 月18日為警查獲後，Ｑ○○等
    人遂又積極連絡其他「蒐購人頭帳戶、提領贓款」之詐欺集
    團。其間午○○（綽號「阿正」），夥同其同居人Ｊ○○，
    …，共組「蒐購人頭帳戶、提領贓款」之詐欺集團。」等語
    ，惟起訴書第5 頁第7-18行則載稱：午○○所組「蒐購人頭
    帳戶、提領贓款」集團所收購之帳戶包括附表一（編號192
    Ｍ○○帳戶除外）所示全部帳戶，而受午○○集團與Ｑ○○
    詐騙集團恐嚇詐騙之被害人則如起訴書附表二（即本判決附
    表二編號1-116） 所示116 人等意旨，綜合觀之，本件原起
    訴書所示起訴範圍應包括本判決附表二編號1-116 號所示犯
    罪事實，併此敘明。又被告午○○前於88年間因常業竊盜案
    件，經臺灣臺中地方法院以88年度訴字第2295號判處有期徒
    刑2 年6 月，上訴後，經臺灣高等法院臺中分院以89年度上
    訴字第2089號駁回上訴確定，入監服期後，於92年8 月12日
    假釋出獄，並於93年3 月2 日縮刑期滿未經撤銷假釋視為已
    執行完畢，有臺灣高等法院被告前案紀錄表及臺灣高雄地方
    法院檢察署刑案查註紀錄表各2 份在卷可參，被告午○○、
    於有期徒刑之執行完畢後，5 年內故意再犯本件有期徒刑上
    之罪，為累犯，應依刑法第47條之規定，加重其刑，並依法
    先加後減之。又新刑法第四十七條雖將舊刑法修正限制為受
    徒刑之執行完畢，或一部之執行而赦免後，五年以內「故意
    」再犯有期徒刑以上之罪者，始成立累犯。但上述新舊法之
    規定，對於本件上訴人「故意」犯強盜罪，亦無所謂「有利
    或不利」之情形，自無從依刑法第2 條第1 項為新舊法之比
    較，應依現行刑法第47條加重其刑。
（三）公訴意旨另認：被害人Ｐ○○、Ｅ○○、宙○○、Ｉ○○
      、寅○○、卯○○於附表二編號105 、106 、109 、113
      、114 、116 所示之時間，遭被告Ｑ○○、Ｂ○○、Ｆ○
      ○所組「恐嚇詐騙集團」施以詐術，因而陷於錯誤依指示
      匯款至附表二上開編號所示之人頭帳戶內，並由被告午○
      ○、Ｊ○○、Ｇ○○、Ｏ○○、丁○○所組「收購人頭帳
      戶、提領贓款集團」將渠等所匯款項自前開帳戶內提領得
      逞，因認被告Ｑ○○、Ｂ○○、Ｆ○○、午○○、Ｊ○○
      、Ｇ○○、Ｏ○○、丁○○等8 人，就此部分，構成常業
      詐欺罪嫌等語。惟查，被告Ｑ○○、Ｂ○○、Ｆ○○矢口
      否認涉有前開犯行，而上開被害人之指述並無從認定確係
      被告Ｑ○○集團、午○○集團所為，此外，本院亦查無其
      他積極事證足認被告Ｑ○○集團及被告午○○集團等8 人
      確實涉有上開詐騙犯行，從而，就此部分自無從為被告Ｑ
      ○○等8 人有罪之認定，然此部分與前揭論罪科刑部分，
      有常業詐欺罪之實質上一罪關係，爰不另為無罪之諭知。
（四）公訴意旨另認被告Ｑ○○、Ｂ○○、Ｆ○○、午○○、Ｊ
      ○○、Ｇ○○、Ｏ○○、丁○○等8 人，共同利用人頭帳
      戶就上開常業詐欺所得財物加以掩飾或隱匿之事實，亦犯
      （修正前）洗錢防制法第9 條第3 項之常業洗錢罪。惟按
      犯罪後之法律已廢止其刑罰者，應諭知免訴之判決，刑事
      訴訟法第302 條第4 款定有明文。查洗錢防制法於上開被
      告等為本案行為後之95年5 月30日修正，於95年7 月1 日
      施行，修正後之洗錢防制法第3 條所稱「重大犯罪」，已
      刪除刑法第340 條之罪，是被告被訴就常業詐欺所得財物
      加以掩飾或隱匿之行為，依修正後之洗錢防制法第2 條、
      第3 條、第9 條規定觀之，已不構成該法規定之洗錢犯罪
      ，此部分自屬法律已廢止其刑罰，原應為免訴之判決，惟
      公訴人認此部分與前述刑法第340 條之常業詐欺罪部分，
      有牽連犯之裁判上一罪關係，爰不另為免訴之諭知。
（五）原判決對上開被告Ｑ○○、Ｂ○○、Ｆ○○、午○○、Ｊ
      ○○、Ｇ○○、Ｏ○○、丁○○等8 人等論罪科刑，固非
      無見。惟原判決未及審酌本案被告關於常業詐欺所得財物
      之洗錢為常業行為，業因洗錢防制法於上開被告等為本案
      行為後之95年5 月30日修正，於95年7 月1 日施行，修正
      後之洗錢防制法第3 條所稱「重大犯罪」，已刪除刑法第
      340 條之罪，是被告被訴就常業詐欺所得財物加以掩飾或
      隱匿之行為，依修正後之洗錢防制法第2 條、第3 條、第
      9 條規定觀之，已不構成該法規定之洗錢犯罪，此部分自
      屬法律已廢止其刑罰，原應為免訴之判決等情，而判決上
      開被告8 人均犯修正前洗錢防制法第9 條第3 項所定以洗
      錢為常業罪，並據以科刑，尚有未合；又原判決於事實欄
      敘述被告午○○自93年6 月18日陳志鴻、張銜麟被查獲後
      ，接手為Ｑ○○詐騙集團收購人頭帳戶及領取贓款等情（
      見原判決書第6 頁），似認午○○集團係93年6 月18日以
      後始共同參與本件常業詐欺犯罪，惟其於判決書第5 頁第
      21-28 行又謂：午○○集團共計取得附表一所示193 個人
      頭帳戶，因遭受Ｑ○○集團詐騙而匯款至午○○所提供之
      人頭帳戶之被害人共有附表二（編號106 、105 、109 、
      113 、114 、116 除外）所示116 人；復於理由欄記載被
      告第8 人上開116 次詐騙行為成立常業詐欺一罪等語，其
      事實記載前後已有不符，與理由記載復有上述矛盾，亦有
      瑕疵。上開被告8 人上訴意旨否認全部或部分犯罪及原審
      量刑過重，固均無理由，惟原判決既有上開可議，自應由
      本院關於被告Ｑ○○、Ｂ○○、Ｆ○○、午○○、Ｊ○○
      、Ｇ○○、Ｏ○○、丁○○等8 人部分撤銷改判之。爰審
      酌近年來臺灣地區詐騙集團猖獗，利用臺灣地區與大陸地
      區欠缺司法互助機制以及人頭帳戶浮濫之漏洞，由在大陸
      地區之集團成員，以電話向臺灣地區之不特定社會大眾行
      騙，再指示臺灣地區之車手將被害人遭詐騙之匯款金額，
      自人頭帳戶提領一空，不僅造成檢警機關追緝犯罪之困難
      ，更有礙國家刑罰權之有效行使，進而導致被害人求償無
      門，人民對於國家公權力信心喪失殆盡，司法正義因而無
      法及時伸張，甚至造成現今臺灣社會已無人際互信，嚴重
      阻礙正當工商業務之發展及政府行政事務之推動，而本案
      被告Ｑ○○、Ｂ○○、Ｆ○○集結不詳大陸人士共組恐嚇
      詐騙集團，並勾結被告午○○、Ｊ○○、Ｇ○○、Ｏ○○
      、丁○○所組「蒐購人頭帳戶、提領贓款集團」，大量收
      購人頭帳戶作為詐騙被害人之工具，並利用被害人心繫親
      友安危之人倫親情，詐騙驚慌失措之被害人匯款至人頭帳
      戶內，再由車手隨即自帳戶內將詐得款項提領得逞，再轉
      匯至其他帳戶逃避檢警查緝，並使被害人追索無著，其惡
      性更顯重大，且被告Ｑ○○9 人等自93年4 月9 日起至94
      年4 月25日為警查獲止之1 年內，恐嚇詐騙被害人已達
      116 人，總計詐得金額高達15,561,920元，而此僅止於經
      報警查緝而得以確認之數據，足認被告Ｑ○○等8 人不法
      利益所得甚鉅，而被告Ｑ○○、Ｂ○○、Ｆ○○等人憑藉
      本案恐嚇詐騙所得不法利益，在大陸地區以賓士500 型、
      保時捷911 型等名貴跑車代步，並動輒持數萬元至聲色場
      所消費（警三卷第2052、2053、2070頁），生活闊綽逍遙
      ，顯然就其所為上開犯行毫無悔意，而被告午○○、Ｊ○
      ○、Ｇ○○、Ｏ○○、丁○○等人雖未親為本案恐嚇等詐
      騙犯行，惟渠等大肆收購人頭帳戶供被告Ｑ○○集團使用
      ，致使被害人受騙匯款而受有損失，渠等所為正係近來詐
      騙集團何以如此猖獗之重要關鍵，是堪認被告Ｑ○○集團
      及被告午○○集團等人所為本案犯行已危害國內金融秩序
      與社會家庭甚鉅，自應嚴予制裁，否則不足以遏止此種僅
      為滿足少數人一己私欲而損害社會大眾之歪風，另慮及被
      告Ｑ○○等8 人分別在大陸、臺灣地區所擔任犯罪職務角
      色、參與時間之長短、次數以及被告Ｑ○○、Ｂ○○、Ｆ
      ○○、午○○、Ｇ○○、丁○○未能坦承全部犯行，仍飾
      詞狡辯而心存僥倖，被告Ｊ○○、Ｏ○○均空言否認犯行
      ，顯然毫無悔意等一切情狀，分別量處如主文所示之刑，
      另就被告Ｑ○○、Ｂ○○、Ｆ○○、午○○4 人分別併科
      如主文所示之罰金，並均分別諭知易服勞役之折算標準，
      以示懲儆。按本件上開被告4 人於犯罪時，刑法第42條第
      2 項前段規定：「易服勞役以1 元以上3 元以下折算一日
      。」又受刑人行為時之易服勞役折算標準，業據修正前罰
      金罰鍰提高標準條例第2 條前段規定，就其原定數額提高
      為100 倍折算1 日，則本件受刑人行為時之易服勞役折算
      標準，應以銀元300 元折算1 日，即新台幣900 元折算1
      日。惟95年7月1日施行之修正刑法第42條第3 項前段規定
      ：「易服勞役以新台幣一仟元、二仟元或三仟元折算一日
      。」比較修正前後之易服勞役折算標準，以修正後之規定
      ，較有利於被告4人，依刑法第2條第1 項但書之規定，自
      應適用修正後之現行刑法第42條第3 項前段，併此敘明。
      又被告Ｑ○○、Ｂ○○、Ｆ○○、午○○等4 人均以犯詐
      欺及洗錢罪為常業，並分別為本案大陸地區及臺灣地區之
      首腦及重要幹部，而渠等4人於1年之期間內詐騙被害人高
      達116 人，不法所得逾千萬元，已如前述，又渠等藉此犯
      罪而得以坐享鉅額收入，而不求正當賺取財物之途徑，亦
      顯然因懶惰成習而有犯恐嚇詐騙犯罪之習慣，為矯正前開
      被告4 人繼續循此不勞而獲之不法行徑，獲致自身所需之
      財物，爰均依95年7 月1日修正施行前刑法第90 條之規定
      ，諭知被告於刑之執行完畢後，令入勞動場所強制工作如
      主文所示，以資矯治。按行為後法律有變更者，適用行為
      時之法一、律；但行為後之法律有利於行為人者，適用最
      有利於行為人之法律，刑法第二條第一項定有明文。本件
      上訴人行為後，九十四年二月二日修正公布之刑法，已自
      九十五年七月一日起施行，修正前刑法第九十條「有犯罪
      之習慣或以犯罪為常業或因遊蕩或懶惰成習而犯罪者，得
      於刑之執行完畢或赦免後，令入勞動場所，強制工作。前
      項處分期間為三年以下」之規定，修正為「有犯罪之習慣
      或因遊蕩或懶惰成習而犯罪者，於刑之執行前，令入勞動
      場所，強制工作。前項之處分期間為三年」。本件上開被
      告4 人懶惰成習而有犯恐嚇詐騙犯罪之習慣，已如上述，
      其適用修正前或修正後之規定，固均得令入勞動場所，強
      制工作。惟依修正後之新法，強制工作期間一律為三年，
      已較修正前舊法規定強制工作期間為三年以下，顯然不利
      於上訴人，自應依刑法第2條第1項前段之規定適用修正前
      之刑法第90條，附此敘明。而扣案如附表三至八所示之物
      品，除據被告Ｂ○○、午○○、Ｇ○○、Ｋ○○、丁○○
      等人分別供承為渠等5 人及其等所屬犯罪集團所有，且均
      係供本件犯罪所用、預備供本件犯罪所用等語在卷明確外
      （參本院三卷第39頁至第44頁），其中附表五編號2 所示
      被告Ｊ○○所有門號為0000000000行動電話1 支（含SIM
      卡），附表六編號2 所示被告Ｇ○○所有門號為00000000
      00、廠牌為SONYERICSSON之行動電話1 支（含SIM 卡）、
      附表6 編號3 所示被告Ｏ○○所有門號為0000000000號、
      廠牌為NOIKA 之行動電話1 支（含SIM 卡），均係被告Ｊ
      ○○、Ｇ○○、Ｏ○○所有供本案罪所有用之物，亦經本
      院查明屬實，爰均分別依刑法第38條第1 項第2 款規定，
      予以宣告沒收。至附表十（編號46除外）所示物品並無證
      據顯示係供本件犯罪所用之物，且其中編號22所示之SIM
      卡1 張，依電信公司一般定型化契約之約定，其門號SIM
      卡之所有權仍屬於電信公司本身，申請人僅因承租而取得
      使用權，故上開行動SIM 卡1 張並非本案被告所有，自均
      不併予宣告沒收。
二、被告天○○部分：
(一)訊據被告天○○固坦承自93年9 月份起有受被告午○○之委
    託於中國時報刊登「收購郵銀簿」之廣告，惟矢口否認有何
    幫助恐嚇取財、常業詐欺及常業洗錢犯行，辯稱：伊僅單純
    接受午○○之委託登報，伊向被告午○○收取代登廣告之費
    用係每行150 元，費用與一般廣告相同，並未獲得其他利益
    ，且其他報紙上也常見此種內容之廣告，伊不覺得此舉有何
    不妥，伊並未加入午○○集團而與本案之恐嚇取財、常業詐
    欺、常業洗錢等犯行無關云云。惟查：
 1、被告天○○係中國時報分類廣告110054代收處負責人，代收
    中國時報分類廣告業務，有中國時報出具之證明書乙紙附卷
    可憑（參原審二卷第52頁），而被告天○○受被告午○○以
    電話委託在中國時報上刊登「收購郵銀簿」之廣告乙節，迭
    經被告午○○於警詢、偵查及原審審理時證述甚詳，且為被
    告天○○所自承不諱，復有廣告刊登資料1 份扣案及被告午
    ○○與被告天○○聯繫刊登收購郵銀簿事宜之電話監聽譯文
    附卷可稽（參警卷三第1934頁、第1948頁、第1951頁、第
    2062頁），是被告天○○自93年9 月份起至本案為警查獲時
    止接受被告午○○之委託於中國時報上登載「收購郵銀簿」
    廣告等事實，堪予認定。
 2、被告天○○固辯稱各大報紙均刊有「收購郵銀簿」之廣告，
    其受被告午○○委託刊登之廣告內容與其他報紙收購帳戶之
    廣告無異，且其與被告午○○電話聯繫僅談論刊登廣告事宜
    ，對於被告午○○所涉本案恐嚇取財、常業詐欺及常業洗錢
    等犯行均不知情云云。然而，金融帳戶為個人理財之工具，
    申請開設金融帳戶並無任何特殊之限制，一般民眾皆能自由
    申請開戶，並得同時在不同金融機構申請多數存款帳戶使用
    ，乃眾所週知之事實。依一般人之社會生活經驗，倘係合法
    收入，本可自行向金融行庫開戶使用，而無向他人購買帳戶
    之必要；如他人不以自己名義申請開戶，而向他人收購金融
    機構帳戶使用，衡情，應係為免他人得知使用帳戶者之真實
    身分，故應能合理懷疑收購帳戶之人目的在於供財產犯罪所
    用。況近來新聞媒體，對於不肖犯罪集團透過報章雜誌廣告
    大量收購他人存款帳戶後，再持以供作犯罪使用，藉此逃避
    檢警查緝之情事，亦多所報導；被告天○○身為報紙媒體之
    廣告代理商，對此即無從諉為不知。且據附表十三編號2 所
    載之監聽譯文顯示，被告天○○曾表示「收購郵銀簿」等用
    詞之廣告將會被自由時報拒絕刊登，必須避免出現讓人直接
    明瞭係收購金融機構帳戶之廣告用詞，例如收購「簿子」之
    中性用語，方可能順利在自由時報上刊登（參警三卷第1951
    頁），且據附表十三編號1 之監聽譯文顯示，被告午○○亦
    明確告知被告天○○其所委託刊登收購人頭帳戶廣告上所載
    聯絡電話已被警方監聽（參警三卷第1948頁），此為被告天
    ○○所自承（參原審二卷第34頁），並經被告午○○於警詢
    及本院審理時證述：「（檢察官問：是否向天○○說刊登電
    話已經為警注意？）有。（檢察官問：然後再告訴天○○廣
    告換新的電話？）是的。他後來有在廣告上幫我刊登新的電
    話。（檢察官問：天○○如何知道你要刊登的內容？）我打
    電話給天○○將廣告內容口述給他。（檢察官問：請天○○
    刊登內容？）郵銀簿買賣，或存摺買賣。（檢察官問：請求
    提示提示扣案廣告刊登資料〈起訴書附表編號7之1〉有何意
    見？〈提示並告以要旨〉）蒐購郵銀簿廣告大部分都是我委
    託他刊登的。」（參原審二卷第183至185頁）等語屬實，衡
    諸常情，如「收購郵銀簿」係合法正當之行為，何以自由時
    報會加以拒絕刊登？又若非該等廣告內容涉及不法犯罪情事
    ，警方豈可能予以監聽查緝？是以，被告午○○最初於警詢
    時亦證稱：「天○○是幫我刊登收購人頭帳戶廣告的廣告公
    司的『郭董』，我只有委託天○○於中國時報刊登『收購郵
    銀簿』等不法廣告，其他報紙沒有。…他知道我是在收購人
    頭帳戶供詐欺集團用，我已經被警方注意，所以我才要他幫
    我換刊登在報紙上的電話。」（參警一卷第149 頁）等語詳
    實。綜上事證，被告天○○應已預見其刊登「收購郵銀簿」
    廣告使被告午○○得以順利取得人頭帳戶之存摺、提款卡及
    密碼使用之行為，將幫助被告午○○所屬不法集團實施財產
    犯罪，被告天○○於行為時，具備幫助被告午○○及其所屬
    不法犯罪集團遂行常業詐欺、恐嚇取財犯行之確定故意，已
    屬無疑。
 3、承上所述，被告天○○基於幫助他人實施常業詐欺、恐嚇取
    財犯行之確定故意，長期受被告午○○之委託於中國時報上
    刊登「收購郵銀簿」之廣告使被告午○○得以順利取得附表
    一、二所示之人頭帳戶，再轉交予被告Ｑ○○為首之「恐嚇
    詐騙集團」使用，其以此方式幫助渠等遂行常業詐欺、恐嚇
    取財之犯行，事證明確，被告天○○犯行，堪以認定。
(二)按刑法上之幫助犯，係對於犯罪與正犯有共同之認識，而以
    幫助之意思，對於正犯資以助力，而未參與實施犯罪之行為
    者而言（最高法院75年度台上字第1509號、84年度台上字第
    5998號、88年度台上字第1270號判決參照）；是以，如未參
    與實施犯罪構成要件之行為，且係出於幫助之意思提供助力
    ，即屬幫助犯，而非共同正犯。被告天○○受被告午○○之
    委託於中國時報上刊登「收購郵銀簿」之廣告，使被告午○
    ○順利取得附表一、二所示人頭帳戶之存摺、提款卡及密碼
    後，再提供予被告Ｑ○○為首之「恐嚇詐欺集團」使用，供
    被告Ｑ○○集團以附表二編號1 至104 、107 、108 、110
    至112 、115 、117 至122 所示之詐術及恐嚇取財行為，致
    附表二上開編號所示之被害人信以為真而陷於錯誤，甚而心
    生畏懼，使各該被害人依指示匯款至附表二上開編號所示之
    人頭帳戶內，其單純接受被告午○○委託刊登收購人頭帳戶
    廣告之行為，並不能與向被害人施以詐術及恐嚇取財之行為
    等同視之，且亦無證據證明被告天○○有何參與詐欺取財犯
    或恐嚇取財之構成要件行為，是被告天○○以前揭刊登收購
    人頭帳戶廣告之行為，對於被告午○○為首之「蒐購人頭帳
    戶、提領贓款集團」及被告Ｑ○○為首之「恐嚇詐欺集團」
    共同遂行之常業詐欺、恐嚇取財犯行資以助力，參照前述說
    明，自應論以幫助犯，而非共同正犯。是核被告天○○所為
    ，係犯刑法第30條第1 項、第340 條、第346 條之幫助常業
    詐欺罪及幫助恐嚇取財罪，公訴意旨漏未斟酌上情而認被告
    天○○係本案恐嚇取財、常業詐欺罪之共同正犯，容有誤會
    併此敘明。又起訴書固未敘及被告Ｑ○○集團尚有詐騙附表
    二編號117 至122 等6 名被害人之犯行，然此部分與前揭起
    訴經論罪科刑之常業詐欺罪部分，為實質上一罪關係，即為
    起訴效力所及，已如前述，被告天○○對此部分正犯犯行為
    幫助與前揭幫助行為仍屬同一幫助行為，本院自得併予審酌
    。又被告係幫助犯，應依刑法第30條第2 項之規定（修正之
    比較詳後述），按正犯之刑減輕之。原審對被告天○○予以
    論科固非無見，惟其認定天○○係基於不確定故意為此幫助
    犯行，尚非正確，且其未及審酌洗錢防制法已有上開修正，
    而就其被訴以洗錢為常業部分仍敘明不另為無罪之諭知尚有
    未洽，檢察官上訴意旨以天○○犯常業洗錢罪，指摘原判決
    不當，及被告天○○上訴否認犯罪，固均無理由，惟原判決
    此部分既有上開瑕疵，即應由本院予以撤銷改判。爰審酌被
    告本身雖未實際參與詐欺取財或恐嚇取財犯行，但其刊登收
    購人頭帳戶廣告之行為使本案被告午○○集團得以順利取得
    人頭帳戶並提供予被告Ｑ○○為首之「恐嚇詐騙集團」使用
    ，致附表二所示之116 位被害人（編號105 、106 、109、
    113、114 、116 除外）遭騙受損，其所為已促成人頭帳戶
    氾濫而對詐騙集團之詐欺犯行施以極大之助力，不僅造成執
    法機關不易查緝犯罪行為人，嚴重危害社會治安，助長社會
    犯罪風氣，更造成被害人求償上之困難，且其事後不僅未能
    坦承犯行，甚至以各大報紙均有類似廣告為由而認附表二上
    開編號所示被害人受騙匯款均與其所為無關，顯然毫無悔意
    ，並慮及本案受騙被害人之人數眾多、所受損失甚鉅等一切
    情狀，量處如主文所示之刑，以資懲儆。另附表九所示扣案
    物品，乃被告天○○受被告午○○委託刊登收購人頭帳戶廣
    告之歷次廣告內容，係被告天○○所有供其為本件幫助常業
    詐欺犯行所用之物，爰依刑法第38條第1 項第2 款之規定，
    予以宣告沒收。至於附表十編號46所示存褶，雖係被告郭振
    所有，然非供本案犯罪所用或犯罪所得之物，自不併予宣告
    沒收，附此敘明。
(三)另公訴意旨認被告上揭行為，亦涉犯洗錢防治法第9 條第3
    項之常業洗錢罪嫌。惟按犯罪後之法律已廢止其刑罰者，應
    諭知免訴之判決，刑事訴訟法第302 條第4 款定有明文。查
    洗錢防制法於上開被告等為本案行為後之95年5 月30日修正
    ，於95年7 月1 日施行，修正後之洗錢防制法第3 條所稱「
    重大犯罪」，已刪除刑法第340 條之罪，是被告被訴就常業
    詐欺所得財物加以掩飾或隱匿之行為，依修正後之洗錢防制
    法第2 條、第3 條、第9 條規定觀之，已不構成該法規定之
    洗錢犯罪，此部分自屬法律已廢止其刑罰，原應免訴之判決
    ，惟此部分如成立犯罪，與上開有罪部分乃屬一行為觸犯數
    罪名之想像競合犯之裁判上一罪，自為上開有罪判決效力所
    及，爰不另為免訴之諭知。
三、被告Ｄ○○部分：
（一）證據能力方面：
１、按被告以外之人於偵查中向檢察官所為陳述，除顯有不可信
    之情況者外，得為證據，刑事訴訟法第159 條之1 第2 項定
    有明文。被告以外之人前於偵查中已具結而為證述，除反對
    該項供述得具有證據能力之一方，已釋明「顯有不可信之情
    況」之理由外，原則上即有證據能力。本件證人即被害人王
    建國之姪女王麗轉（實際匯款人）於檢察官偵查中為陳述（
    板橋地檢94年度偵字第10892 號第64頁），並無證據顯示檢
    察官在偵查時有不法取供之情形，亦查無證據顯示上開證述
    有顯不可信之情況，依上開說明，證人王麗轉之證言自均具
    有證據能力，合先敘明。
２、刑事訴訟法第159 條之5 規定：被告以外之人於審判外之陳
    述，雖不符前四條之規定，而經當事人於審判程序同意作為
    證據，法院審酌該言詞陳述或書面陳述作成時之情況，認為
    適當者，亦得為證據。當事人、代理人或辯護人於法院調查
    證據時，知有第159 條第1 項不得為證據之情形，而未於言
    詞辯論終結前聲明異議者，視為有前項之同意。本件證人即
    被害人莊樹禮、龔秀莉、酉○○以及證人王麗轉均曾於警詢
    中為陳述，其性質雖屬傳聞證據，雖無符合同法第159 條之
    1 至之4 等前4 條之情形，惟上開警詢之陳述，於本院調查
    證據時，檢察官、被告、辯護人均知有同法第159 條第1 項
    不得作為據證之情形，而均未於本院言詞辯論終結前，聲明
    異議。本院審酌上開筆錄作成時，並無不當取供之情形，認
    為以之作為本案之證據亦屬適當，上開警詢中陳述均有證據
    能力。
（二）實體方面：
  １、上揭事實，業據被告Ｄ○○於原審及本院審理時坦承不諱
      ，核與證人即附表十四編號1 、5 所示被害人莊樹禮、酉
      ○○、龔秀莉及證人即附表十四編號4 所示被害人王建國
      之姪女王麗轉（實際匯款人）證述遭騙匯款之情節相符（
      見臺灣板橋地方法院檢察署（下稱板橋地檢）94年度偵字
      第13863 號第42至44頁、板橋地檢94年度偵字第18387 號
      第18至20頁、板橋地檢94年度偵字第18387 號第21至24頁
      、板橋地檢94偵字第10892 號第26、27頁、第64頁），並
      有被害人王建國之姪女王麗轉轉帳之自動櫃員機轉帳明細
      表（見板橋地檢94偵字第10892 號第31頁）、被害人酉○
      ○匯款之匯款單（見板橋地檢94年度偵字第18387 號第31
      頁）、被害人莊禮樹匯款之匯款單（見板橋地檢94年度偵
      字第13863 號第52頁）各1 張在卷可憑，復有被告Ｄ○○
      申設如附表所示金融機構帳戶之開戶基本資料及歷史交易
      明細表各5 份附卷可稽（見警2卷 第0000-0000 頁、第
      0000-0000 頁、第0000-0000 頁），足見被告上開自白，
      核與事實相符，堪可採信。
  ２、本件附表編號1 、4 之被害人莊樹禮、王建國，遭Ｑ○○
      所屬詐騙集團內之不詳成年成員，以電話佯稱渠等女兒欠
      錢遭拘禁，須立刻還錢始放人，否則將對其女兒不利等情
      ，業經證人即被害人莊樹禮及證人即被害人王建國之姪女
      王麗轉（實際匯款人）分別證述屬實，已如前述，而Ｑ○
      ○所屬詐欺集團成員實際上並未拘禁被害人之子女，竟對
      被害人告以此不實之內容，作為要脅被害人匯款之手段，
      致被害人信以為真而陷於錯誤，並因而心生畏懼，遂依指
      示匯款而受騙上當，又Ｑ○○所屬「恐嚇詐欺集團」係以
      此犯罪為常業，亦已論述如前，則就Ｑ○○所屬集團前開
      行為，自應論以較重之常業詐欺一罪。另Ｑ○○所屬詐騙
      集團分別向如附表編號5所 示之被害人龔秀莉、酉○○佯
      稱欲貸款須先繳交合約金為由，致被害人2 人均不疑有他
      而陷於錯誤，均依指示匯款而受騙，則屬渠等詐欺犯行之
      一部，應與渠等詐騙其他被害人之犯行依刑法第340 條之
      規定論以一常業詐欺罪。
  ３、金融帳戶為個人理財之工具，申請開設金融帳戶並無任何
      特殊之限制，一般民眾皆能自由申請開戶，並得同時在不
      同金融機構申請多數存款帳戶使用，乃眾所週知之事實。
      依一般人之社會生活經驗，倘係合法收入，本可自行向金
      融行庫開戶使用，而無向他人購買帳戶之必要。如他人不
      以自己名義申請開戶，而向他人收購金融機構帳戶使用，
      衡情，應係為免他人得知使用帳戶者之真實身分，故應能
      合理懷疑收購帳戶之人目的在於供財產性犯罪所用。詐欺
      取財乃一般人所熟知之典型智慧型財產犯罪，被告有幫助
      詐欺之未必故意，應已無疑，被告幫助詐欺之犯行，事證
      明確，堪可認定。又被告出賣本人金融帳戶，雖可預見可
      能遭人用以從事財產性犯罪，然未可逕予推認其可能遭人
      用於常業性財產犯罪亦有預見，公訴人就此預見並未舉證
      證明之，尚難認被告有幫助常業詐欺之不確定故意。
（三）再按刑法上之幫助犯，係對於犯罪與正犯有共同之認識，
      而以幫助之意思，對於正犯資以助力，而未參與實施犯罪
      之行為者而言（最高法院75年度台上字第1509號、84年度
      台上字第5998號、88年度台上字第1270號判決參照）；如
      未參與實施犯罪構成要件之行為，且係出於幫助之意思提
      供助力，即屬幫助犯。本案被告Ｄ○○將附表十四所示金
      融機構帳戶之存摺、提款卡及密碼，提供予午○○為首之
      「蒐購人頭帳戶集團」轉交予Ｑ○○為首之「恐嚇詐欺集
      團」，供Ｑ○○集團以附表所示之詐術行為，致附表所示
      之被害人信以為真而陷於錯誤，甚而心生畏懼，使各該被
      害人依指示匯款至被告所提供如附表所示之金融機構帳戶
      內，其單純提供金融機構帳戶存摺、提款卡及密碼之行為
      ，並非參與詐欺取財或恐嚇取財之構成要件行為，是被告
      以前揭提供金融機構帳戶存摺、提款卡及密碼之行為，對
      於Ｑ○○為首之「恐嚇詐欺集團」遂行之常業詐欺犯行資
      以助力，自應論以幫助犯。又被告主觀上既係基於幫助詐
      欺之不確定故意而犯本罪，其客觀結果雖已產生幫助常業
      詐欺及恐嚇取財之結果，仍應以其主觀上認知較輕之幫助
      詐欺罪論處。是核被告Ｄ○○所為，係犯刑法第30條第1
      項、第339 條第1 項詐欺罪之幫助犯（起訴法條為修正前
      刑法第340 條之幫助犯，應予變更）。又被告Ｄ○○先後
      2 次將附表所示之金融機構帳戶交付予午○○為首之「蒐
      購人頭帳戶集團」內同一姓名不詳之成年成員，係於密切
      接近之時地所為出賣帳戶之行為，目的亦無不同，其各出
      賣帳戶行為之獨立性極為薄弱，依一般社會健全觀念，在
      時間差距上，難以強行分開，在刑法評價上，即應視為數
      個舉動之接續施行，合為包括之一行為予以評價，較為合
      理，是其2 次出售帳戶之行為應視為接續犯，而論以幫助
      詐欺一罪（最高法院86年台上字第3295號判例意旨）。至
      被告Ｄ○○第1 次出售之3 本金融機構帳戶，其中如附表
      編號2 、3 所示之帳戶，雖未有被害人受騙匯款進入該二
      帳戶之事證，然被告一次出售該3 本帳戶存摺，乃單一幫
      助行為，其中兩本未經用以犯罪，仍無礙於該次幫助犯之
      成立。另公訴意旨雖僅就被告將其所有如附表編號1 至4
      所示金融機構帳戶之存摺、提款卡及密碼等物品，出售予
      午○○集團轉交予Ｑ○○為首之詐欺集團使用之幫助常業
      詐欺犯行起訴，惟被告另出售如附表編號5 所示郵局帳戶
      予Ｑ○○集團使用之犯行，以及Ｑ○○集團尚有利用其提
      供附表編號4 之帳戶詐騙被害人王建國之犯行，均業經檢
      察官移送併辦，且與前揭已起訴經論罪科刑之出售金融機
      構帳戶犯行具有接續犯之實質上一罪關係，依公訴不可分
      原則即應為起訴效力所及，本院自得併予審理，附此敘明
      。又被告係幫助犯，應依刑法第30條第2 項規定，按正犯
      之刑減輕之（95年7 月1 日施行之新修正刑法第30條第1
      、2 項規定，亦僅於文字上將「幫助犯」修正為「從犯」
      ，對本件被告不生有利或不利之結果，即非法律變更，而
      無刑法第2 條第1 項規定之適用，自應適用現行刑法第30
      條）。查被告Ｄ○○前於91年間因妨害自由案件，經臺灣
      板橋地方法院於91年9 月26日以91年度訴字第1011號判處
      有期徒刑10月確定，入監服刑後，於92年11月14日縮刑期
      滿執行完畢，其於有期徒刑執行完畢後5 年內，故意再犯
      本件有期徒刑以上之罪，為累犯，應依刑法第47條之規定
      （適用修正後現行刑法第47條之理由同前），加重其刑，
      並依法先加重後減輕之。原審對被告Ｄ○○予以論科，固
      非無見，原判決未審酌被告Ｄ○○主觀犯意僅及於幫助詐
      欺犯罪，而認本件被告Ｄ○○幫助犯常業詐欺罪及恐嚇取
      財罪（此部分應不另為無罪之諭知，述之於後）等罪，尚
      有未合；且原審既認被告Ｄ○○犯幫助常業詐欺罪，依刑
      法第340 條，乃法定本刑1 年以上有期徒刑之罪，不符同
      法第41條第1 項易科罰金之要件，其仍諭知易科罰金之折
      算標準，亦有違誤。檢察官據以提起上訴，指摘原判決此
      部分不當，非全無理由，原判決並有上開可議，應由本院
      撤銷改判。爰審酌被告Ｄ○○出售本人金融帳戶，助長犯
      罪，固有非是，惟念其犯本罪所得甚少，犯後又已大致坦
      承犯行等一切情狀，量處如主文所示之刑，並諭知易科罰
      金之折算標準。按行為後法律有變更者，適用行為時之法
      律。但行為後之法律有利於行為人者，適用最有利於行為
      人之法律，刑法第2 條第1 項定有明文。被告於犯罪時之
      刑法第41條第1 項前段規定：「犯最重本刑為5 年以下有
      期徒刑以下之刑之罪，而受6 個月以下有期徒刑或拘役之
      宣告，因身體、教育、職業、家庭之關係或其他正當事由
      ，執行顯有困難者，得以1 元以上3 元以下折算一日，易
      科罰金。」又受刑人行為時之易科罰金折算標準，修正前
      罰金罰鍰提高標準條例第2 條前段（現已刪除）規定，就
      其原定數額提高為100 倍折算1 日，則本件受刑人行為時
      之易科罰金折算標準，應以銀元300 元折算1 日，經折算
      為新臺幣後，應以新臺幣900 元折算為1 日。惟95年7 月
      1 日修正公布施行之刑法第41條第1 項前段則規定：「犯
      最重本刑為五年以下有期徒刑以下之刑之罪，而受六個月
      以下有期徒刑或拘役之宣告者，得以新臺幣一千元、二千
      元或三千元折算一日，易科罰金。」比較修正前後之易科
      罰金折算標準，以95年7 月1 日修正公布施行前之規定，
      較有利於受刑人，則應依刑法第2 條第1 項前段，適用修
      正前刑法第41條第1 項前段規定，定其折算標準，併此敘
      明。95年7 月1 日修正施行刑法施行法第1 條之1 規定：
      「中華民國九十四年一月七日刑法修正施行後，刑法分則
      編所定罰金之貨幣單位為新臺幣。九十四年一月七日刑法
      修正時，刑法分則編未修正之條文定有罰金者，自九十四
      年一月七日刑法修正施行後，就其所定數額提高為三十倍
      。但七十二年六月二十六日至九十四年一月七日新增或修
      正之條文，就其所定數額提高為三倍。」經與行為時法律
      即罰金罰鍰提高標準條例第一條相較，不生有利或不利於
      被告之結果，即無法律變更之問題，無庸依刑法第2 條第
      1 項為比較，是就被告所犯第339 條第1 項之幫助犯，該
      條項所定罰金數額之提高標準，自應依修正後刑法施行法
      第1 條之1 之規定，均併此敘明。
（四）另公訴意旨認被告Ｄ○○上揭出賣帳戶之幫助行為，亦修
      正前洗錢防治法第9 條第3 項之常業洗錢的幫助犯。惟按
      犯罪後之法律已廢止其刑罰者，應諭知免訴之判決，刑事
      訴訟法第302 條第4 款定有明文。查洗錢防制法於被告Ｄ
      ○○為本件犯罪行為後之95年5 月30日已修正，於95年7
      月1 日施行，修正後之洗錢防制法第3 條所稱「重大犯罪
      」，已刪除刑法第340 條之罪，是就常業詐欺所得財物加
      以掩飾或隱匿之行為，依修正後之洗錢防制法第2 條、第
      3 條、第9 條規定觀之，已不構成該法規定之洗錢犯罪，
      被告被訴幫助隱匿或掩飾常業詐欺所得財物部分，自亦屬
      法律已廢止其刑罰，原應為免訴之判決，惟此部分如成立
      犯罪，與上開有罪部分乃屬一行為觸犯數罪名之想像競合
      犯之裁判上一罪，自為上開有罪判決效力所及，爰不另為
      免訴之諭知。
（五）公訴意旨另以：被告Ｄ○○上開出售帳戶予午○○收購帳
      戶集團，由午○○提供上開帳戶予Ｑ○○恐嚇詐騙集團恐
      嚇詐騙被害人之行為，亦涉犯刑法第346條第1項恐嚇取財
      罪之幫助犯云云。惟被告出賣本人帳戶予他人，固已預見
      該帳戶可能遭他人作為犯罪相關款項流動之用，惟若無論
      該帳戶嗣後遭人用以犯何罪，均一概以該不特定正犯所犯
      之罪論以被告幫助犯，被告於此幫助行為時完全無從預見
      其所幫助之犯罪為何，則就其幫助犯罪之主觀犯意完全不
      確定，僅概括認其有幫助他人犯罪之故意，即逕依嗣後利
      用該帳戶犯罪者所犯何罪，論以該罪之幫助犯，顯與刑法
      就犯罪成立要件要求具備主觀上之犯罪故意的意旨不合。
      故於無其它證據證明被告於行為時預見該帳戶將作何犯罪
      使用之情形，應以被告出賣帳戶時，顯可預見該帳戶可能
      作何犯罪使用，作為認定其主觀幫助故意之範圍的認定標
      準。按出賣帳戶者合理懷疑收購帳戶之人目的在於供財產
      性犯罪所用，而詐欺取財乃一般人所熟知之典型智慧型財
      產犯罪，從而，被告有幫助詐欺之未必故意，固如前述，
      惟恐嚇取財與使用他人帳戶之關聯性則未達一般人顯然可
      知之程度，且Ｄ○○僅係單純出賣本人帳戶，出賣後即未
      與上開詐騙集團成員有何接觸，公訴人既未具體舉證證明
      被告就該帳戶出賣他人後可能遭使用作為恐嚇取財之工具
      亦有預見，即難認被告Ｄ○○有幫助詐欺取財之故意，公
      訴意旨所指被告Ｄ○○涉犯刑法第346條第1項恐嚇取財罪
      之幫助犯，尚屬無法證明。原應為無罪之諭知，惟公訴人
      認此部分與上開有罪部分有想像競合犯之裁判上一罪關係
      ，為上開有罪判決效力所及，爰不另為無罪之諭知，併此
      敘明。
四、Ｍ○○部分：
（一）證據能力方面：刑事訴訟法第159 條之5 規定：被告以外
      之人於審判外之陳述，雖不符前四條之規定，而經當事人
      於審判程序同意作為證據，法院審酌該言詞陳述或書面陳
      述作成時之情況，認為適當者，亦得為證據。當事人、代
      理人或辯護人於法院調查證據時，知有第159 條第1 項不
      得為證據之情形，而未於言詞辯論終結前聲明異議者，視
      為有前項之同意。查證人即被害人高美惠曾於警詢中為陳
      述，其性質雖屬傳聞證據，雖無符合同法第159 條之1 至
      之4 等前4 條之情形，惟其所為之上開警詢筆錄內容，於
      本院調查證據時，檢察官、被告、辯護人均知有同法第
      159 條第1 項不得作為據證之情形，而均未於本院言詞辯
      論終結前，聲明異議。本院審酌上開筆錄作成時，並無不
      當取供之情形，認為以之作為本案之證據亦屬適當，上開
      警詢中陳述均有證據能力。
（二）實體方面：
  １、上揭事實，業據被告Ｍ○○於本院訊問時坦承不諱，核與
      證人即被害人高惠美證述遭騙匯款之情節相符（參見本院
      三卷第240 頁至第242 頁），並有被害人高美惠匯款至被
      告上開郵局帳戶之匯款申請書1 紙（參見本院三卷第242
      頁）在卷可憑，足見被告上開自白，核與事實相符。
  ２、金融帳戶為個人理財之工具，申請開設金融帳戶並無任何
      特殊之限制，一般民眾皆能自由申請開戶，並得同時在不
      同金融機構申請多數存款帳戶使用，乃眾所週知之事實。
      依一般人之社會生活經驗，倘係合法收入，本可自行向金
      融行庫開戶使用，而無向他人購買帳戶之必要。如他人不
      以自己名義申請開戶，而向他人收購金融機構帳戶使用，
      衡情，應係為免他人得知使用帳戶者之真實身分，故應能
      合理懷疑收購帳戶之人目的在於供財產性犯罪所用。被告
      有幫助詐欺之未必故意，應已無疑，被告幫助詐欺之犯行
      ，事證明確，堪可認定。又被告出賣本人金融帳戶，雖可
      預見可能遭人用以從事財產性犯罪，然未可逕予推認其可
      能遭人用於常業性財產犯罪亦有預見，公訴人就此預見並
      未舉證證明之，尚難認被告有幫助常業詐欺之不確定故意
      。
（三）本案被告Ｍ○○將上開金融機構帳戶之存摺、提款卡及密
      碼，提供予午○○為首之「蒐購人頭帳戶集團」轉交予Ｑ
      ○○為首之「恐嚇詐欺集團」，供Ｑ○○集團向被害人高
      秀美詐騙財物，使各該被害人依指示匯款至其所出售提供
      之金融機構帳戶內，其單純提供金融機構帳戶存摺、提款
      卡及密碼之行為，並非參與詐欺取財或恐嚇取財之構成要
      件行為，又Ｍ○○出售帳戶，僅收取數千元之提供帳戶的
      對價，並未就Ｑ○○及午○○等詐騙集團之詐騙所得另為
      分贓，其並非基於為自己犯罪的意思，應屬無疑，自應論
      以幫助犯。又被告主觀上既係基於幫助詐欺之不確定故意
      而犯本罪，其客觀結果雖已產生幫助常業詐欺及恐嚇取財
      之結果，仍應以其主觀上認知較輕之幫助詐欺罪論處。是
      核被告Ｍ○○所為，係犯刑法第30條第1 項、第339 條第
      1 項詐欺罪之幫助犯（起訴法條認係修正前刑法第340 條
      之幫助犯，應予變更）。應適用現行刑法第30條第2 項規
      定，按正犯之刑減輕之（理由同前）。原審對被告Ｍ○○
      予以論科，固非無見，原判決未審酌被告Ｍ○○主觀犯意
      僅及於幫助詐欺犯罪，而認
      本件被告Ｍ○○幫助犯常業詐欺罪及恐嚇取財罪（此部分
      應不另為無罪之諭知，述之於後）等罪，尚有未合；檢察
      官上訴意旨以原判決未對被告論以洗錢防制法第9 條第3
      項之常業洗錢的幫助犯，指摘原判決不當，固無理由（理
      由詳後述），惟原判決既有上開可議，應由本院撤銷改判
      。爰審酌被告Ｍ○○出售本人金融帳戶，助長犯罪，固有
      非是，惟念其出售之帳戶處一個，犯本罪所得甚少，犯後
      又已大致坦承犯行等一切情狀，量處如主文所示之刑，並
      諭知易科罰金之折算標準。關於被告犯罪後刑法第41條第
      1 項、刑法施行法第1 條之1 之新舊法比較已敘明如前，
      不再贅述。
（四）另公訴意旨認被告Ｍ○○上揭出賣帳戶之幫助行為，亦為
      修正前洗錢防治法第9 條第3 項之常業洗錢的幫助犯。惟
      按犯罪後之法律已廢止其刑罰者，應諭知免訴之判決，刑
      事訴訟法第302 條第4 款定有明文。查洗錢防制法於被告
      Ｍ○○為本件犯罪行為後之95年5 月30日已修正，於95年
      7 月1 日施行，修正後之洗錢防制法第3 條所稱「重大犯
      罪」，已刪除刑法第340 條之罪，是就常業詐欺所得財物
      加以掩飾或隱匿之行為，依修正後之洗錢防制法第2 條、
      第3 條、第9 條規定觀之，已不構成該法規定之洗錢犯罪
      ，被告被訴幫助隱匿或掩飾常業詐欺所得財物部分，自亦
      屬法律已廢止其刑罰，原應為免訴之判決，惟此部分如成
      立犯罪，與上開有罪部分乃屬一行為觸犯數罪名之想像競
      合犯之裁判上一罪，自為上開有罪判決效力所及，爰不另
      為免訴之諭知。
（五）公訴意旨另以：被告Ｍ○○上開出售帳戶予午○○收購帳
      戶集團，由午○○提供上開帳戶予Ｑ○○恐嚇詐騙集團恐
      嚇詐騙被害人之行為，亦涉犯刑法第346條第1項恐嚇取財
      罪之幫助犯云云。惟被告出賣本人帳戶予他人，固已預見
      該帳戶可能遭他人作為犯罪相關款項流動之用，惟並非該
      帳戶嗣後遭人用以犯何罪，均一概以該不特定正犯所犯之
      罪論以被告幫助犯，理由已述之如前。按出賣帳戶者合理
      懷疑收購帳戶之人目的在於供財產性犯罪所用，而詐欺取
      財乃一般人所熟知之典型智慧型財產犯罪，從而，被告有
      幫助詐欺之未必故意，固無疑問。惟恐嚇取財與使用他人
      帳戶之關聯性則未達一般人顯然可知之程度，本件被告Ｍ
      ○○僅係單純出賣本人帳戶，出賣後即未與上開詐騙集團
      成員有何接觸，公訴人既未具體舉證證明被告就該帳戶出
      賣他人後可能遭使用作為恐嚇取財之工具亦有預見，即難
      認其有幫助詐欺取財之故意，公訴意旨所指被告Ｍ○○係
      刑法第346條第1項恐嚇取財罪之幫助犯，尚屬無法證明。
      原應為無罪之諭知，惟公訴人認此部分與上開有罪部分有
      想像競合犯之裁判上一罪關係，為上開有罪判決效力所及
      ，爰不另為無罪之諭知，併此敘明。
五、同案被告黃○○、潘坤霖部分，均經原審判決確定，不另論
    列，附此敘明。
據上論斷，應依刑事訴訟法第369 條第1 項前段、第364 條、第
300 條、第299 條第1 項前段、刑法第2 條第1 項前段、第28條
、第339 條第1 項、（刪除前）第340 條、第346 條第1 項、第
55 條 、第30條、（修正前）第41條第1 項、第42條第3 項、第
47條、第38條第1 項第2 款、（修正前）第90條，刑法施行法第
1 條之1 、罰金罰鍰提高標準條例（刪除前）第2 條、現行法規
所定貨幣單位折算新台幣條例第2 條，判決如主文。
本案經檢察官郭振昌到庭執行職務。
中    華    民    國    95    年    12    月    14    日
                  刑事第八庭    審判長法  官  李炫德
                                      法  官  陳志銘
                                      法  官  蔡國卿
以上正本證明與原本無異。
被告Ｄ○○、Ｍ○○不得上訴。
其餘被告、檢察官如不服本判決應於收受本判決後10日內向本院
提出上訴書狀，其未敘述上訴理由者，並得於提起上訴後10日內
向本院補提理由書狀（均須按他造當事人之人數附繕本）「切勿
逕送上級法院」。
中    華    民    國    95    年    12    月    14    日
                                      書記官  顏惠華
附表三：Ｂ○○持有而供本件常業詐欺及常業洗錢所用之物
┌───┬───────────┬───┬───────────┐
│ 編號 │     扣押物品名稱     │ 數量 │         備註         │
├───┼───────────┼───┼───────────┤
│  1   │MOTOROLA 行動電話（門 │ 1 支 │桃園縣楊梅鎮○○○路二│
│      │號：0000000000，不含  │      │段265 號扣得          │
│      │SIM卡 ）              │      │                      │
├───┼───────────┼───┼───────────┤
│  2   │SONYERICSSON 行動電話 │ 1 支 │同上                  │
│      │（門號：0000000000，不│      │                      │
│      │含SIM卡）             │      │                      │
├───┼───────────┼───┼───────────┤
│  3   │ANYCALL 行動電話      │ 1 支 │同上                  │
└───┴───────────┴───┴───────────┘
附表四：午○○持有而供本件常業詐欺及常業洗錢所用之物
┌───┬───────────┬───┬───────────┐
│ 編號 │     扣押物品名稱     │ 數量 │         備註         │
├───┼───────────┼───┼───────────┤
│  1   │行動電話（門號：093993│ 1 支 │台中市○區○○○街24號│
│      │2447，不含SIM卡）     │      │8 樓之1 扣得          │
├───┼───────────┼───┼───────────┤
│  2   │行動電話（門號：091703│ 1 支 │同上                  │
│      │8237，不含SIM卡）     │      │                      │
├───┼───────────┼───┼───────────┤
│  3   │行動電話（門號：093038│ 1 支 │同上                  │
│      │8447，不含SIM卡）     │      │                      │
├───┼───────────┼───┼───────────┤
│  4   │行動電話（門號：093027│ 1 支 │同上                  │
│      │7446，不含SIM卡）     │      │                      │
├───┼───────────┼───┼───────────┤
│  5   │記事簿（記人頭帳戶、電│ 2 本 │同上                  │
│      │話用）                │      │                      │
├───┼───────────┼───┼───────────┤
│  6   │本國金融語音查詢表    │ 1 張 │同上                  │
└───┴───────────┴───┴───────────┘
附表五：Ｊ○○持有而供本件常業詐欺及常業洗錢所用之物
┌───┬───────────┬───┬───────────┐
│ 編號 │     扣押物品名稱     │ 數量 │         備註         │
├───┼───────────┼───┼───────────┤
│  1   │記事簿1（記帳、銀行往 │ 1 本 │台中市○區○○路一段15│
│      │來資料）              │      │號8 樓之11扣得        │
├───┼───────────┼───┼───────────┤
│  2   │行動電話（門號：093887│ 1 支 │同上                  │
│      │7970，不含SIM卡）     │      │                      │
└───┴───────────┴───┴───────────┘
附表六：Ｇ○○、Ｏ○○持有而供本件常業詐欺及常業洗錢所用
        之物
┌───┬───────────┬───┬───────────┐
│ 編號 │     扣押物品名稱     │ 數量 │         備註         │
├───┼───────────┼───┼───────────┤
│  1   │NOKIA 行動電話（門號：│ 1 支 │台中市西屯區○○○街52│
│      │0000000000，不含SIM 卡│      │號3 樓扣得            │
│      │）                    │      │                      │
├───┼───────────┼───┼───────────┤
│  2   │SONY ERICSSON 行動電話│ 1 支 │同上                  │
│      │（門號：0000000000，不│      │                      │
│      │含SIM 卡）            │      │                      │
├───┼───────────┼───┼───────────┤
│      │NOKIA 行動電話（門號  │ 1 支 │同上                  │
│  3   │：0000000000，不含SIM │      │                      │
│      │卡）                  │      │                      │
├───┼───────────┼───┼───────────┤
│  4   │存摺                  │ 3 本 │同上                  │
├───┼───────────┼───┼───────────┤
│  5   │提款卡                │ 5 張 │同上                  │
├───┼───────────┼───┼───────────┤
│  6   │印章                  │ 3 枚 │同上                  │
├───┼───────────┼───┼───────────┤
│  7   │匯款收據              │ 9 張 │同上                  │
├───┼───────────┼───┼───────────┤
│  8   │人頭戶證件影本        │ 2 張 │同上                  │
└───┴───────────┴───┴───────────┘
附表七：Ｋ○○持有而供本件常業詐欺及常業洗錢所用之物
┌───┬───────────┬───┬───────────┐
│ 編號 │     扣押物品名稱     │ 數量 │         備註         │
├───┼───────────┼───┼───────────┤
│  1   │林正民第一銀行三重分行│ 1 本 │台北縣板橋市○○路168 │
│      │存摺（帳號：000-00-000│      │號20樓扣得            │
│      │307）                 │      │                      │
├───┼───────────┼───┼───────────┤
│  2   │楊國偉中國信託商業銀行│ 1 本 │同上                  │
│      │台中分行存摺（帳號：02│      │                      │
│      │0000000000）          │      │                      │
├───┼───────────┼───┼───────────┤
│  3   │陳俊宏華泰商業銀行二重│ 1 本 │同上                  │
│      │簡易型分行存摺（帳號：│      │                      │
│      │000000000000-0）      │      │                      │
├───┼───────────┼───┼───────────┤
│  4   │李柏曉中國信託城中分行│ 1 本 │同上                  │
│      │存簿（帳號：0000000000│      │                      │
│      │51）                  │      │                      │
├───┼───────────┼───┼───────────┤
│  5   │林忠林郵局存金簿板橋文│ 1 本 │同上                  │
│      │化路郵局（帳號：700-03│      │                      │
│      │00000-0000000）       │      │                      │
├───┼───────────┼───┼───────────┤
│  6   │謝淑娟日盛銀行板橋分行│ 1 本 │同上                  │
│      │存簿（銀行代號：815） │      │                      │
│      │（帳號：000-00-000000 │      │                      │
│      │）                    │      │                      │
├───┼───────────┼───┼───────────┤
│  7   │莊俊傑日盛銀行板橋分行│ 1 本 │同上                  │
│      │存簿（銀行代號：815） │      │                      │
│      │（帳號：000-00-000000-│      │                      │
│      │1-00）                │      │                      │
├───┼───────────┼───┼───────────┤
│  8   │遠傳行動電話易付卡（未│ 14張 │同上                  │
│      │使用）                │      │                      │
├───┼───────────┼───┼───────────┤
│  9   │遠傳行動電話易付卡（SI│ 1 張 │同上                  │
│      │M卡）（卡號：000000000│      │                      │
│      │437110）              │      │                      │
├───┼───────────┼───┼───────────┤
│  10  │林忠林身分證影本（正反│ 1 張 │同上                  │
│      │面）                  │      │                      │
├───┼───────────┼───┼───────────┤
│  11  │中國信託銀行提款卡（卡│ 1 張 │同上                  │
│      │號：0000000000000000）│      │                      │
├───┼───────────┼───┼───────────┤
│  12  │日盛銀行提款卡（卡號：│ 2 張 │同上                  │
│      │00000000000000、016100│      │                      │
│      │00000000）            │      │                      │
├───┼───────────┼───┼───────────┤
│  13  │新竹國際商業銀行提款卡│ 1 張 │同上                  │
│      │（卡號：00000000000） │      │                      │
├───┼───────────┼───┼───────────┤
│  14  │帳號便條紙            │ 1 張 │同上                  │
├───┼───────────┼───┼───────────┤
│  15  │金融卡密碼            │ 1 張 │同上                  │
├───┼───────────┼───┼───────────┤
│  16  │趙慶豐身分證影本（正反│ 1 張 │同上                  │
│      │面）                  │      │                      │
├───┼───────────┼───┼───────────┤
│  17  │約定轉帳申請書        │ 1 張 │同上                  │
└───┴───────────┴───┴───────────┘
附表八：丁○○持有而供本件常業詐欺及常業洗錢所用之物
┌───┬───────────┬───┬───────────┐
│ 編號 │     扣押物品名稱     │ 數量 │         備註         │
├───┼───────────┼───┼───────────┤
│  1   │中國信託銀行存摺（帳號│ 1 本 │台北縣三重市○○○路33│
│      │：000000000000）      │      │巷34號3 樓扣得        │
├───┼───────────┼───┼───────────┤
│  2   │中國信託銀行提款卡    │ 1 張 │同上                  │
├───┼───────────┼───┼───────────┤
│  3   │NOKIA 行動電話        │ 1 支 │同上                  │
└───┴───────────┴───┴───────────┘
附表九：天○○持有而供本件幫助常業詐欺所用之物
┌───┬───────────┬───┬───────────┐
│ 編號 │     扣押物品名稱     │ 數量 │         備註         │
├───┼───────────┼───┼───────────┤
│  1   │廣告刊登資料          │ 1 份 │台北市○○○路○段26巷│
│      │                      │      │7 號2 樓扣得          │
└───┴───────────┴───┴───────────┘
附表十：下列物品僅為證據之一部或與犯罪行為無關、毋庸宣告
        沒收
┌───┬───────────┬───┬───────────┐
│ 編號 │     扣押物品名稱     │ 數量 │         備註         │
├───┼───────────┼───┼───────────┤
│  1   │戶名為Ｂ○○之上海商業│ 1 本 │桃園縣楊梅鎮○○○路│
│      │銀行儲金簿            │      │  二段265 號扣得      │
│      │                      │      │Ｂ○○所有          │
│      │                      │      │並無證據顯示係供本件│
│      │                      │      │  犯罪所用之物        │
├───┼───────────┼───┼───────────┤
│  2   │上海商業銀行提款卡（卡│ 1 張 │同上                  │
│      │號：0000000000000000、│      │                      │
│      │帳號：000-000000000） │      │                      │
├───┼───────────┼───┼───────────┤
│  3   │戶名為Ｂ○○之遠東國際│ 1 本 │同上                  │
│      │商業銀行儲金簿（帳號：│      │                      │
│      │00000000000000）      │      │                      │
├───┼───────────┼───┼───────────┤
│  4   │遠東國際商業銀行提款卡│ 1 張 │同上                  │
│      │（帳號：000-000-000000│      │                      │
│      │4-2）                 │      │                      │
├───┼───────────┼───┼───────────┤
│  5   │Ｂ○○開戶用印章      │ 2 枚 │同上                  │
├───┼───────────┼───┼───────────┤
│  6   │中國郵政儲蓄銀行提款卡│ 1 張 │同上                  │
│      │（卡號：00000000000000│      │                      │
│      │01804）               │      │                      │
├───┼───────────┼───┼───────────┤
│  7   │中國建設銀行提款卡（卡│ 1 張 │同上                  │
│      │號：0000000000000000）│      │                      │
├───┼───────────┼───┼───────────┤
│  8   │中國信託銀行高雄分行存│ 1 本 │台中市○區○○○街24│
│      │摺（帳號：000000000000│      │  號8 樓之1 扣得      │
│      │）                    │      │午○○所有          │
│      │                      │      │並無證據顯示係供本件│
│      │                      │      │  犯罪所用之物        │
├───┼───────────┼───┼───────────┤
│  9   │中國信託銀行VISA信用卡│ 1 張 │同上                  │
│      │（0000000000000000）  │      │                      │
├───┼───────────┼───┼───────────┤
│  10  │行動電話（門號：091706│ 1 支 │同上                  │
│      │2592）                │      │                      │
├───┼───────────┼───┼───────────┤
│  11  │行動電話（門號：093664│ 1 支 │同上                  │
│      │4727）                │      │                      │
├───┼───────────┼───┼───────────┤
│  12  │戶名為Ｊ○○之中國信託│ 1 本 │台中市○區○○路一段│
│      │銀行中港分行存簿（帳號│      │  15號8 樓之11扣得    │
│      │：000000000000）      │      │Ｊ○○所有          │
│      │                      │      │並無證據顯示係供本件│
│      │                      │      │  犯罪所用之物        │
├───┼───────────┼───┼───────────┤
│  13  │戶名為午○○之中國信託│ 1 本 │同上                │
│      │銀行高雄分行存簿（帳號│      │午○○所有          │
│      │：000000000000）      │      │同上                │
├───┼───────────┼───┼───────────┤
│  14  │戶名為午○○之大眾銀行│ 1 張 │同上                  │
│      │信用卡（卡號：017-10-5│      │                      │
│      │04378-3）             │      │                      │
├───┼───────────┼───┼───────────┤
│  15  │記事簿2               │ 1 本 │同上                │
│      │                      │      │Ｊ○○所有          │
│      │                      │      │同上                │
├───┼───────────┼───┼───────────┤
│  16  │SONY ERICSSON 行動電話│ 1 支 │台中市西屯區○○○街│
│      │（門號：0000000000）  │      │  52號3 樓扣得        │
│      │                      │      │Ｏ○○所有          │
│      │                      │      │並無證據顯示係供本件│
│      │                      │      │  犯罪所用之物        │
├───┼───────────┼───┼───────────┤
│  17  │現金（新台幣）        │16 萬 │同上                  │
│      │                      │5 千元│                      │
├───┼───────────┼───┼───────────┤
│  18  │存摺                  │ 3 本 │同上                  │
├───┼───────────┼───┼───────────┤
│  19  │提款卡                │ 8 張 │同上                │
│      │                      │      │Ｇ○○所有          │
│      │                      │      │同上                │
├───┼───────────┼───┼───────────┤
│  20  │印章                  │ 4 枚 │同上                  │
├───┼───────────┼───┼───────────┤
│  21  │便條紙                │ 8 張 │同上                  │
├───┼───────────┼───┼───────────┤
│  22  │SIM 卡（0000000000）  │ 1 張 │同上                │
│      │                      │      │電信公司所有        │
│      │                      │      │供犯罪所用之物      │
├───┼───────────┼───┼───────────┤
│  23  │NOKIA 8250型行動電話  │ 2 支 │台北縣板橋市○○路16│
│      │                      │      │  8 號20樓扣得        │
│      │                      │      │Ｋ○○所有          │
│      │                      │      │並無證據顯示係供本件│
│      │                      │      │  犯罪所用之物        │
├───┼───────────┼───┼───────────┤
│  24  │MOTOROLA V66型行動電話│ 1 支 │同上                  │
├───┼───────────┼───┼───────────┤
│  25  │G -PLUS K892型行動電話│ 1 支 │同上                  │
├───┼───────────┼───┼───────────┤
│  26  │DBTEL 6668型行動電話  │ 1 支 │同上                  │
├───┼───────────┼───┼───────────┤
│  27  │LCER CL51型手提電腦   │ 1 台 │同上                  │
├───┼───────────┼───┼───────────┤
│  28  │銀行交易明細紙        │ 3 張 │同上                  │
├───┼───────────┼───┼───────────┤
│  29  │戶名為午○○之中國信託│ 1 本 │同上                │
│      │商業銀行高雄分行存摺  │      │午○○所有          │
│      │（帳號：000000000000）│      │同上                │
├───┼───────────┼───┼───────────┤
│  30  │戶名為午○○之台新銀行│ 1 本 │同上                  │
│      │民權分行存摺（帳號：06│      │                      │
│      │0-00-000000-0-00）    │      │                      │
├───┼───────────┼───┼───────────┤
│  31  │戶名為午○○之中國信託│ 1 張 │同上                  │
│      │商業銀行信用卡（VISA）│      │                      │
│      │（卡號：0000-0000-0000│      │                      │
│      │-9360）               │      │                      │
├───┼───────────┼───┼───────────┤
│  32  │房屋租賃契約書        │ 1 本 │同上                  │
├───┼───────────┼───┼───────────┤
│  33  │印章                  │ 1 枚 │同上                  │
├───┼───────────┼───┼───────────┤
│  34  │MOTOROLA 行動電話     │ 1 支 │台北縣三重市○○○路│
│      │                      │      │  33巷34號3 樓扣得    │
│      │                      │      │丁○○所有          │
│      │                      │      │並無證據顯示係供本件│
│      │                      │      │  犯罪所用之物        │
├───┼───────────┼───┼───────────┤
│  35  │郵局存摺              │ 2 本 │桃園縣楊梅鎮○○路14│
│      │                      │      │  3 巷72號扣得        │
│      │                      │      │Ｑ○○所有          │
│      │                      │      │並無證據顯示係供本件│
│      │                      │      │  犯罪所用之物        │
├───┼───────────┼───┼───────────┤
│  36  │遠東銀行存摺          │ 2 本 │同上                  │
├───┼───────────┼───┼───────────┤
│  37  │中國信託銀行存摺      │ 2 本 │同上                  │
├───┼───────────┼───┼───────────┤
│  38  │土地銀行存摺          │ 1 本 │同上                  │
├───┼───────────┼───┼───────────┤
│  39  │郵局金融卡            │ 2 張 │同上                  │
├───┼───────────┼───┼───────────┤
│  40  │遠東銀行金融卡        │ 1 張 │同上                  │
├───┼───────────┼───┼───────────┤
│  41  │新竹企銀金融卡        │ 1 張 │同上                  │
├───┼───────────┼───┼───────────┤
│  42  │中國建設銀行金融卡    │ 2 張 │同上                  │
├───┼───────────┼───┼───────────┤
│  43  │現金（新台幣）        │50萬元│同上                  │
├───┼───────────┼───┼───────────┤
│  44  │筆記簿                │ 2本  │同上                  │
├───┼───────────┼───┼───────────┤
│  45  │行動電話              │ 3 支 │同上                  │
├───┼───────────┼───┼───────────┤
│  46  │玉山銀行存摺影本（帳號│1本   │台北市○○○路○ 段26│
│      │：0000000000000）     │      │  巷7 號2 樓扣得      │
│      │                      │      │天○○所有          │
│      │                      │      │並無證據顯示係供被告│
│      │                      │      │  天○○本件幫助常業詐│
│      │                      │      │  欺犯罪所用之物      │
└───┴───────────┴───┴───────────┘
附表十一：被告Ｊ○○涉及本案常業詐欺、常業洗錢之監聽譯文
┌─┬───┬─┬─────┬─────┬────────────────┬───┐
│編│時  間│出│ 監聽電話 │ 聯絡對象 │  通       話       內       容 │備  註│
│號│      │/ │          │          │                                │      │
│  │      │入│          │          │                                │      │
├─┼───┼─┼─────┼─────┼────────────────┼───┤
│1 │93年7 │出│0000000000│0000000000│A：喂。                         │參警三│
│  │月28日│  │午○○（代│Ｊ○○（代│B：失敗，要收回來嗎？           │卷第19│
│  │19時16│  │號A）     │號B）     │A：你把它帶回來，那張卡片。     │21頁  │
│  │分31秒│  │          │          │B：喔，那張而已。               │      │
├─┼───┼─┼─────┼─────┼────────────────┼───┤
│2 │93年10│入│0000000000│0000000000│B：喂，阿正？                   │參警三│
│  │月20日│  │Ｊ○○（代│Ｑ○○集團│A：他在講電話，怎樣你跟我說沒關 │卷第19│
│  │15時12│  │號A）     │成員（代號│   係。                         │83頁  │
│  │分10秒│  │          │B）       │B：你叫他幫我試兩張卡片，上海跟 │      │
│  │      │  │          │          │   板信的去試一下。             │      │
│  │      │  │          │          │A：上海跟什麼？                 │      │
│  │      │  │          │          │B：跟板信的。                   │      │
│  │      │  │          │          │A：好，OK。                     │      │
│  │      │  │          │          │B：麻煩你盡快，叫他試好打給我， │      │
│  │      │  │          │          │   我現在馬上進帳。             │      │
│  │      │  │          │          │A：好，OK，拜拜。               │      │
├─┼───┼─┼─────┼─────┼────────────────┼───┤
│3 │93年10│入│0000000000│0000000000│B：喂，要跟你說144進去了。      │同上  │
│  │月20日│  │Ｊ○○（代│Ｇ○○（代│A：你今天之後花多少，然後領多少 │      │
│  │17時22│  │號A）     │號B）     │   ，都直接用傳訊息就好。       │      │
│  │分4 秒│  │          │          │B：花多少是什麼意思？           │      │
│  │      │  │          │          │A：就是等一下寄貨要花到錢，或者 │      │
│  │      │  │          │          │   ○○多少錢啊的意思。         │      │
│  │      │  │          │          │B：用傳訊息哦，小麻煩耶。       │      │
│  │      │  │          │          │A：不會啦，傳幾個數字而已。     │      │
│  │      │  │          │          │B：好啦。                       │      │
├─┼───┼─┼─────┼─────┼────────────────┼───┤
│4 │93年11│入│同上      │同上      │A：喂。                         │參警三│
│  │月4日1│  │          │          │B：那個阿中好像睡著了，好像要問 │卷第19│
│  │時51分│  │          │          │   他媽媽，要問公司工錢怎麼沒有 │91頁  │
│  │40秒  │  │          │          │   弄掉。                       │「阿中│
│  │      │  │          │          │A：你公司手機怎麼沒有帶？       │」即中│
│  │      │  │          │          │B：在公司，那那樣我回到家再打電 │國信託│
│  │      │  │          │          │   話給你。                     │帳戶提│
│  │      │  │          │          │A：「阿中」怎麼樣你跟我講。     │款卡之│
│  │      │  │          │          │B：那就交易無法完成呀，請洽公司 │代稱  │
│  │      │  │          │          │   呀!                          │      │
│  │      │  │          │          │A：那樣呀，另外一個勒？         │      │
│  │      │  │          │          │B：那個就OK呀。                 │      │
│  │      │  │          │          │A：你拿到東西了是不是？         │      │
│  │      │  │          │          │B：對呀。                       │      │
│  │      │  │          │          │A：其他全部都OK嗎？             │      │
│  │      │  │          │          │B：其他歐，其他我叫我..。       │      │
│  │      │  │          │          │A：你身邊手上那兩個呢？         │      │
│  │      │  │          │          │B：那個OK呀。                   │      │
│  │      │  │          │          │A：手上兩個都OK歐。             │      │
│  │      │  │          │          │B：嗯05呀。                     │      │
│  │      │  │          │          │A：那樣，台新的要ㄍ一ㄥ了歐。   │      │
│  │      │  │          │          │B：嗯。                         │      │
│  │      │  │          │          │A：那你把預備的做一次清清好了， │      │
│  │      │  │          │          │   輪台就XXXXX…                │      │
│  │      │  │          │          │B：好。                         │      │
│  │      │  │          │          │A：好，那你看怎麼樣到家裡…。   │      │
├─┼───┼─┼─────┼─────┼────────────────┼───┤
│5 │94年1 │出│同上      │同上      │B：喂。                         │參警三│
│  │月3日 │  │          │          │A：第一，30張。                 │卷第20│
│  │16時54│  │          │          │B：第一歐。                     │33頁  │
│  │分46秒│  │          │          │A：快點歐。拜拜。               │      │
│  │      │  │          │          │B：好好好。                     │      │
└─┴───┴─┴─────┴─────┴────────────────┴───┘
附表十二：被告Ｏ○○涉及本案常業詐欺、常業洗錢之監聽譯文
┌─┬───┬─┬─────┬─────┬────────────────┬───┐
│編│時間  │出│ 監聽電話 │ 聯絡對象 │ 通       話       內       容  │備  註│
│號│      │/ │          │          │                                │      │
│  │      │入│          │          │                                │      │
├─┼───┼─┼─────┼─────┼────────────────┼───┤
│1 │93年11│入│0000000000│0000000000│B：到哪兒了？                   │參警三│
│  │月26日│  │Ｇ○○（代│（Ｊ○○申│A：在頭份。                     │卷第  │
│  │0時0分│  │號A）     │設之電話）│B：東西都在「妹仔」那裡？       │2023頁│
│  │0秒   │  │          │午○○（代│A：對。                         │      │
│  │      │  │          │號B）     │B：打電話跟「阿妹仔」說，看他12 │      │
│  │      │  │          │          │   點後可不可以先處理。         │      │
│  │      │  │          │          │A：我看他可不可以出去，阿我快點 │      │
│  │      │  │          │          │   。                           │      │
│  │      │  │          │          │B：好。                         │      │
├─┼───┼─┼─────┼─────┼────────────────┼───┤
│2 │93年11│出│同上      │0000000000│A：忙嗎？                       │同上  │
│  │月26日│  │          │Ｏ○○（綽│B：還好。                       │      │
│  │0時0分│  │          │號妹仔、小│A：還好，你還是不可以出去對不對 │      │
│  │53秒  │  │          │賴，代號B │   ？                           │      │
│  │      │  │          │）        │B：對呀，你要試卡是不是？       │      │
│  │      │  │          │          │A：不是啦，早上「吊」一筆「五萬 │      │
│  │      │  │          │          │   」的在裡面。                 │      │
│  │      │  │          │          │B：你怎麼沒跟我說。             │      │
│  │      │  │          │          │A：我就說。                     │      │
│  │      │  │          │          │B：我可以先出去沒關係，我出去哪 │      │
│  │      │  │          │          │   一個的？                     │      │
│  │      │  │          │          │A：六個字的。                   │      │
│  │      │  │          │          │B：有金的，還是沒有金的？       │      │
│  │      │  │          │          │A：六個字的啦，郵的啦。         │      │
│  │      │  │          │          │B：郵歐，六個字的，要去領看看歐 │      │
│  │      │  │          │          │   ？                           │      │
│  │      │  │          │          │A：對呀。                       │      │
├─┼───┼─┼─────┼─────┼────────────────┼───┤
│3 │93年11│入│同上      │同上      │A：喂。                         │同上  │
│  │月26日│  │          │          │B：OK，OK了歐。                 │      │
│  │0時9分│  │          │          │A：你去哪裡拖？                 │      │
│  │52秒  │  │          │          │B：台北企銀。                   │      │
│  │      │  │          │          │A：你怎麼那裡？                 │      │
│  │      │  │          │          │B：OK的呀。                     │      │
│  │      │  │          │          │A：什麼OK？                     │      │
│  │      │  │          │          │B：OK便利商店裡面的「台北企銀」 │      │
│  │      │  │          │          │   。                           │      │
│  │      │  │          │          │A ：我知道呀，你怎麼會去那裡，不│      │
│  │      │  │          │          │是跟你說不要去那裡!             │      │
│  │      │  │          │          │B：為什麼不能去那裡？           │      │
│  │      │  │          │          │A：那裡頭上面就有一支在那裡。   │      │
│  │      │  │          │          │B：阿，我戴帽子呀。             │      │
│  │      │  │          │          │A：歐，好啦。                   │      │
├─┼───┼─┼─────┼─────┼────────────────┼───┤
│4 │93年11│出│同上      │同上      │A：是50，還是499 ？             │同上  │
│  │月26日│  │          │          │B：50。                         │      │
│  │0 時11│  │          │          │A：好。                         │      │
│  │分5 秒│  │          │          │                                │      │
├─┼───┼─┼─────┼─────┼────────────────┼───┤
│5 │93年4 │入│0000000000│0000000000│A ：喂。                        │參警三│
│  │月6 日│  │午○○（代│Ｇ○○（代│B1：49出來了，裡面還有983。     │卷第20│
│  │18時45│  │號A）     │號B1）    │A ：49張耶。                    │83頁  │
│  │分50秒│  │          │Ｏ○○（代│B1：對呀，裡面還有9百塊咩。     │      │
│  │      │  │          │號B2）    │A ：為什麼？                    │      │
│  │      │  │          │          │B1：我怎麼知道為什麼！          │      │
│  │      │  │          │          │A ：你是…                      │      │
│  │      │  │          │          │B1：你等一下。                  │      │
│  │      │  │          │          │（B1Ｇ○○將電話交給B2Ｏ○○）  │      │
│  │      │  │          │          │B2：49張領出來裡面還有9百塊在裡 │      │
│  │      │  │          │          │    面。                        │      │
│  │      │  │          │          │A ：原來裡面還有多少錢？        │      │
│  │      │  │          │          │B2：原來裡面還有多少錢…我們昨天│      │
│  │      │  │          │          │    只有試轉跟4505，沒有看餘額。│      │
│  │      │  │          │          │A ：那我跟你講喔，那先不要動，等│      │
│  │      │  │          │          │    一下下班說怎樣再說。        │      │
│  │      │  │          │          │B ：喔好，OK掰掰。              │      │
├─┼───┼─┼─────┼─────┼────────────────┼───┤
│6 │94年4 │出│0000000000│0000000000│……                            │參警三│
│  │月19日│  │Ｇ○○（代│Ｏ○○（代│B：我想說，我要回家，若你不想出 │卷第21│
│  │1 時28│  │號A）     │號B）     │   來，我就幫你試卡。           │02頁  │
│  │分4 秒│  │          │          │A：幫我試卡？                   │      │
│  │      │  │          │          │B：對呀。                       │      │
│  │      │  │          │          │A：試得怎樣，「小青」壞掉了？   │      │
│  │      │  │          │          │B：郵局的…                     │      │
│  │      │  │          │          │A：系統關掉了。                 │      │
│  │      │  │          │          │B：對，要等一下再試。           │      │
│  │      │  │          │          │……                            │      │
├─┼───┼─┼─────┼─────┼────────────────┼───┤
│7 │94年4 │出│同上      │0000000000│……                            │參警三│
│  │月19日│  │          │Ｏ○○（代│A ：你試完了沒有？              │卷第21│
│  │1時44 │  │          │號B）     │B：試完了。                     │03頁  │
│  │分15秒│  │          │          │……                            │      │
└─┴───┴─┴─────┴─────┴────────────────┴───┘
附表十三：被告午○○與被告天○○通話之監聽譯文
┌─┬───┬─┬─────┬─────┬────────────────┬───┐
│編│時  間│出│ 監聽電話 │ 聯絡對象 │  通       話       內       容 │備  註│
│號│      │/ │          │          │                                │      │
│  │      │入│          │          │                                │      │
├─┼───┼─┼─────┼─────┼────────────────┼───┤
│1 │93年9 │出│0000000000│0000000000│B：你好。                       │參警三│
│  │月15日│  │午○○（綽│天○○（綽│A：郭董，我小傑，幫我停掉，這支 │卷第19│
│  │16時21│  │號小傑，代│號郭董，代│   電話被警察追了。             │48頁  │
│  │分48秒│  │號A）     │號B）     │B：OK，瞭解。                   │      │
│  │      │  │          │          │A：好，謝謝。                   │      │
├─┼───┼─┼─────┼─────┼────────────────┼───┤
│2 │93年9 │入│同上      │同上      │A：喂，郭董，我現在上還來得及嗎 │參警三│
│  │月15日│  │          │          │   ？                           │卷第19│
│  │17時18│  │          │          │B：唉呦。                       │51頁  │
│  │分59秒│  │          │          │A：我上台中的可以嗎？           │      │
│  │      │  │          │          │B：我試看看。                   │      │
│  │      │  │          │          │A：來，電話給你0000000000。     │      │
│  │      │  │          │          │B：0000000000。                 │      │
│  │      │  │          │          │A：對，台中市版就好了，你看可不 │      │
│  │      │  │          │          │   可以，自由、中時一起上。     │      │
│  │      │  │          │          │B：自由跟中時台中版。           │      │
│  │      │  │          │          │A：對。                         │      │
│  │      │  │          │          │B：內容是…                     │      │
│  │      │  │          │          │A：「郵銀簿一萬」，然後假如自由 │      │
│  │      │  │          │          │   不能上你就寫「簿子一萬」。   │      │
│  │      │  │          │          │B：「簿子一萬」。               │      │
│  │      │  │          │          │A：對，因為自由不好上。         │      │
│  │      │  │          │          │B：對，沒錯。                   │      │
│  │      │  │          │          │A：寫簿子就可以了，因為我做過市 │      │
│  │      │  │          │          │B：好。                         │      │
└─┴───┴─┴─────┴─────┴────────────────┴───┘
附表十四：
 ┌─┬─────┬─────┬───┬───┬────┬───────┬────┐
 │編│出售之帳戶│出售帳戶之│出售之│被害人│受騙時間│詐  騙  手  法│受騙金額│
 │號│          │時間、地點│代價  │      │        │              │        │
 ├─┼─────┼─────┼───┼───┼────┼───────┼────┤
 │1 │中國信託商│94年3月3日│3,000 │莊樹禮│94年3 月│以電話佯稱其兒│10,000元│
 │  │業銀行新莊│16時許，在│元    │      │7 日上午│女欠錢遭拘禁，│        │
 │  │分行：2665│台北縣三重│      │      │14時30分│須還錢始放人，│        │
 │  │0000000號 │市天台廣場│      │      │許      │否則將對其女兒│        │
 │  │（起訴書附│。        │      │      │        │不利為由，致莊│        │
 │  │表一：人頭│          │      │      │        │樹禮信以為真而│        │
 │  │戶編號第25│          │      │      │        │陷於錯誤，並因│        │
 │  │號）      │          │      │      │        │而心生畏懼，依│        │
 │  │          │          │      │      │        │指示匯款至黃建│        │
 │  │          │          │      │      │        │霖上開帳戶內。│        │
 ├─┼─────┤          ├───┼───┼────┼───────┼────┤
 │2 │國泰世華銀│          │3,000 │      │        │              │        │
 │  │行新樹分行│          │元    │      │        │              │        │
 │  │：00000000│          │      │      │        │              │        │
 │  │940號（起 │          │      │      │        │              │        │
 │  │書書附表一│          │      │      │        │              │        │
 │  │人帳戶編號│          │      │      │        │              │        │
 │  │第67號）  │          │      │      │        │              │        │
 ├─┼─────┤          ├───┼───┼────┼───────┼────┤
 │3 │玉山商業銀│          │3,000 │      │        │              │        │
 │  │行迴龍分行│          │元    │      │        │              │        │
 │  │：00000000│          │      │      │        │              │        │
 │  │4948號（起│          │      │      │        │              │        │
 │  │訴書附表一│          │      │      │        │              │        │
 │  │：頭帳戶編│          │      │      │        │              │        │
 │  │號第109號 │          │      │      │        │              │        │
 │  │）        │          │      │      │        │              │        │
 ├─┼─────┼─────┼───┼───┼────┼───────┼────┤
 │4 │臺灣新光商│94年3月10 │3,000 │王建國│94年3月 │打電話佯稱其女│80,000元│
 │  │業銀行新莊│日某時許，│元    │      │19日12時│兒欠錢遭拘禁，│        │
 │  │分行：5000│在不詳地點│      │      │30分許  │須還錢始放人，│        │
 │  │000000000 │。        │      │      │        │否則將對其女兒│        │
 │  │號（起訴書│          │      │      │        │不利為由，致王│        │
 │  │附表一：人│          │      │      │        │建國不疑有他而│        │
 │  │帳戶編號第│          │      │      │        │陷於錯誤，並心│        │
 │  │157號）   │          │      │      │        │生畏懼，委請其│        │
 │  │          │          │      │      │        │姪女王麗轉依指│        │
 │  │          │          │      │      │        │示匯款至Ｄ○○│        │
 │  │          │          │      │      │        │上開帳戶內。  │        │
 ├─┼─────┤          ├───┼───┼────┼───────┼────┤
 │5 │三重郵局下│          │1,500 │龔秀莉│94年3 月│龔秀莉見中國時│56,300元│
 │  │轄泰山貴子│          │元    │      │15日14時│報登載之貸款廣│        │
 │  │路郵局：24│          │      │      │許至同年│告，以電話聯絡│        │
 │  │0000000000│          │      │      │月18日10│後，對方佯稱辦│        │
 │  │2 號（並未│          │      │      │時28分許│理整合貸款須先│        │
 │  │列入起訴書│          │      │      │        │繳交規費，致龔│        │
 │  │附表一：人│          │      │      │        │秀莉不疑有他而│        │
 │  │頭帳戶表內│          │      │      │        │陷於錯誤，依指│        │
 │  │）        │          │      │      │        │示匯款5 次至黃│        │
 │  │          │          │      │      │        │建霖上開帳戶內│        │
 │  │          │          │      │      │        │。            │        │
 │  │          │          │      ├───┼────┼───────┼────┤
 │  │          │          │      │酉○○│94年3 月│酉○○見中國時│12,000元│
 │  │          │          │      │      │18日上午│報登載之貸款廣│        │
 │  │          │          │      │      │某時許  │告，以電話聯絡│        │
 │  │          │          │      │      │        │後，對方佯稱須│        │
 │  │          │          │      │      │        │繳交合約金，致│        │
 │  │          │          │      │      │        │酉○○不疑有他│        │
 │  │          │          │      │      │        │而陷於錯誤，依│        │
 │  │          │          │      │      │        │指示匯款至黃建│        │
 │  │          │          │      │      │        │霖上開帳戶內。│        │
 └─┴─────┴─────┴───┴───┴────┴───────┴────┘


司法院資訊處製作；財團法人民間司法改革基金會備份。
